【裁判字號】    97,上重更(一),21
【裁判日期】    970612
【裁判案由】    毒品危害防制條例
【裁判全文】
臺灣高等法院臺中分院刑事判決    97年度上重更(一)字第21號
上  訴  人
即  被  告  戊○○
                    國民
指定辯護人  蔡宜宏律師
上  訴  人
即  被  告  丁○○
                    國民
                    （現於臺灣雲林監獄執行中）
            丙○○
                    國民
            乙○○原名黃國桓.
                    國民
上列3人共同
指定辯護人  楊俊彥律師
上列上訴人因違反毒品危害防制條例案件，不服臺灣彰化地方法
院94年度訴字第725號中華民國95年12月29日第1審判決（起訴案
號：臺灣彰化地方法院檢察署93年度偵字第3418、4906號），提
起上訴，經最高法院第1次發回審理，本院判決如下：
    主  文
原判決關於戊○○被訴販賣第一級毒品罪及定應執行刑部分、暨
丁○○、丙○○、乙○○被訴部分均撤銷。
戊○○犯共同連續販賣第一級毒品罪，累犯，處有期徒刑拾肆年
。其沒收部分，如附表二所示。
丁○○犯共同販賣第一級毒品罪，處有期徒刑柒年陸月。其沒收
部分，如附表三所示。
丙○○犯連續販賣第一級毒品罪，累犯，處有期徒刑柒年拾月。
其沒收部分，如附表四所示。
乙○○犯共同販賣第一級毒品罪，累犯，處有期徒刑柒年陸月。
其沒收部分，如附表五所示。
    事  實
一(一)戊○○前因違反槍砲彈藥刀械管制條例案件，經本院判處有
    期徒刑1年確定（第1案）；又因違反肅清煙毒條例及違反麻
    醉藥品管理條例案件，分別經本院判處有期徒刑3年2月確定
    及臺灣彰化地方法院判處有期徒刑7月確定，嗣並經裁定應
    執行有期徒刑3年5月確定（第2案），第1、2案接續執行，
    於民國（以下同）84年1月10日假釋出獄付保護管束；惟於
    假釋付保護管束期間內再因違反肅清煙毒條例及違反麻醉藥
    品管理條例案件，經臺灣彰化地方法院判處有期徒刑3年6月
    、6月，應執行有期徒刑3年10月確定（第3案），上開假釋
    付保護管束亦因而經裁定撤銷，令入監所執行殘刑，並與上
    開第3案接續執行，於91年4月24日執行完畢。
  (二)丁○○前因違反肅清煙毒條例及麻醉藥品管理條例等案件，
    分別經本院判處有期徒刑10年確定；及臺灣彰化地方法院判
    處有期徒刑3年6月確定與8月確定，並經裁定應執行有期徒
    刑14年4月確定，入監執行，於89年5月1日假釋出獄，期間
    付保護管束，惟於假釋付保護管束期間內因違反保護管束應
    遵守事項情節重大，經裁定撤銷其假釋，令入監所執行殘刑
    ，現正執行中（尚不構成累犯）。
  (三)丙○○前因違反肅清煙毒條例及麻醉藥品管理條例等案件，
    分別經臺灣彰化地方法院判處有期徒刑3年10月確定及5月確
    定，嗣經裁定應執行有期徒刑4年，入監執行，於85年9月5
    日假釋出獄，期間付保護管束（第1案），惟於假釋付保護
    管束期間內，又因違反麻醉藥品管理條例案件，經本院判處
    有期徒刑5月確定（第2案），第1案之假釋付保護管束亦因
    而經裁定撤銷，令入監所執行殘刑，並與第2案接續執行，
    復於90年3月21日再假釋出獄，迄92年3月26日縮短刑期假釋
    期滿，未經撤銷假釋，視為執行完畢。
  (四)乙○○前因違反毒品危害防制條例案件，經本院判處有期徒
    刑9月、6月，定應執行有期徒刑1年確定；另因犯竊盜案件
    ，經本院判處有期徒刑7月確定，嗣2案經裁定定應執行有期
    徒刑1年6月確定，入監執行，於90年7月23日縮短刑期行完
    畢。
二、戊○○、丁○○、丙○○、乙○○均明知海洛因為毒品危害
    防制條例第2條第2項第1款所列管之第1級毒品，不得非法持
    有、販賣。詎戊○○為圖厚利，而基於販賣第1級毒品海洛
    因以營利之概括犯意，先於不詳時間，在臺灣地區不詳地點
    ，向不詳姓名、年籍之人，販入第1級毒品海洛因，復以其
    所持用之0000-000000號行動電話與欲購毒者聯繫交易毒品
    事宜，雙方談妥欲交易之數量、價格，並約定交易之時間、
    地點後，即自行，或以電話聯繫與之具有共同概括犯意聯絡
    之丁○○、及具有共同犯意聯絡之乙○○，前至其位於彰化
    縣大村鄉○村村○○路○段56號之居所，依所欲交易之毒品
    重量進行磅秤分裝後，再由渠3人，將所分裝之第1級毒品海
    洛因攜至約定之交易地點，以高於進價之價格，連續於附表
    一編號1至3所示之時間、地點，販售如附表一編號1至3所示
    金額之第1級毒品海洛因予袁群杰、陳慈男、黃政奮等人。
    另戊○○於92年12月間，在其上開住處，連續販售如附表一
    編號4所示之第1級毒品海洛因予丙○○。
三、而丙○○購得第1級毒品海洛因後，除供己施用以抵癮外，
    因見戊○○販賣毒品海洛因獲利頗豐，竟亦基於販賣第1級
    毒品海洛因以圖利之概括犯意，將所購得之第1級毒品海洛
    因摻雜不詳物品稀釋後，連續於附表一編號5所示之時、地
    ，販售如附表一編號5所示金額之第1級毒品海洛因予張嚴量
    2次。
四、共計戊○○販賣第1級毒品海洛因所得為新臺幣（以下同）7
    萬3千元；其中丁○○共同販賣海洛因所得為2千元、乙○○
    共同販賣海洛因所得為1千元。另丙○○連續販賣第1級毒品
    2次、每次500元之第1級毒品海洛因予張嚴量所得為1千元。
五、嗣經警據報得知戊○○、丙○○、丁○○、乙○○等人涉有
    販賣毒品之罪嫌，而聲請對戊○○、丙○○所持用之0000-0
    00000、0000-000000號行動電話施以通訊監察，並於93年4
    月29日下午14時30分許，持臺灣彰化地方法院所核發之搜索
    票至丙○○、丁○○位於彰化縣員林鎮○○路○段253號之住
    處執行搜索，當場扣得丙○○所有MOTOROLA廠牌門號0000-0
    00000之行動電話1支。復傳訊相關證人指證後，循線查悉上
    情。
六、案經彰化縣警察局移送臺灣彰化地方法院檢察署檢察官偵查
    起訴。
    理  由
壹、證據能力方面：
  (一)按被告以外之人於審判外之言詞或書面陳述，除法律有規定
    者外，不得作為證據；又被告以外之人於審判中有下列情形
    之一，其於檢察事務官、司法警察官或司法警察調查中所為
    之陳述，經證明具有可信之特別情況，且為證明犯罪事實之
    存否所必要者，得為證據：「一、死亡者。二、身心障礙致
    記憶喪失或無法陳述者。三、滯留國外或所在不明而無法傳
    喚或傳喚不到者。四、到庭後無正當理由拒絕陳述者。」，
    刑事訴訟法第159條第1項、第159條之3，分別定有明文。查
    本件證人袁群杰於警詢中之證述，雖屬被告以外之人於審判
    外之言詞陳述，為傳聞證據。然其已於93年12月7日因故死
    亡，有其個人基本資料查詢結果在卷可稽。本院審酌其於警
    訊中關於被告戊○○係於何時、地、以何價錢販賣第1級毒
    品海洛因予其施用，均有明確詳細之證述，並明確指認被告
    丁○○即係與被告戊○○共同販賣毒品海洛因之人，顯非僅
    係信口空泛之證述，且卷附之通訊監察譯文中亦確有其與被
    告戊○○聯繫交易毒品海洛因事宜，被告戊○○並曾指示袁
    群杰撥打電話予被告丁○○聯繫之交易細節之對話。參以袁
    群杰與被告戊○○、丁○○2人間，並無何恩怨仇隙等情，
    足認袁群杰在警訊中之證述具有可信之特別情況，且為證明
    本案犯罪事實之存在所必要（查一般販賣毒品行為均係在極
    隱密且不公開之情況下所為之行為，故除販賣之人與購買之
    人外，實無何其他之人在場可共見共聞）。依上開說明，袁
    群杰於警訊中所為之證述應符合法律規定之傳聞例外之情形
    ，自具有證據能力，而得採為認定本件犯罪事實所憑之證據
    。
  (二)按刑事訴訟法第159條之5規定：被告以外之人於審判外之陳
    述，雖不符前4條之規定，而經當事人於審判程序同意作為
    證據，法院審酌該言詞陳述或書面陳述作成時之情況，認為
    適當者，亦得為證據。當事人、代理人或辯護人於法院調查
    證據時，知有第159條第1項不得為證據之情形，而未於言詞
    辯論終結前聲明異議者，視為有前項之同意，刑事訴訟法第
    159條之5亦定有明文。查本件公訴人、被告丙○○、丁○○
    、及辯護人就被告以外之人及共同被告於警訊、偵查中之證
    述，均未於本院言詞辯論終結前聲明異議，另被告乙○○（
    本院審理未到庭）於本院行準備程序中對於本案卷內相關證
    人之證述與文書卷證資料之證據能力，亦未表示爭執，被告
    戊○○經本院合法傳喚於行準備程序及審理中則均未到庭。
    本院審酌該等言詞陳述作成時之客觀條件及環境，認其等心
    理狀態健全，並無受到脅迫、利誘或詐欺，而所證述之內容
    又無顯不可信之情事等一切情況，認為適當，依刑事訴訟法
    第159條之5之規定，認均具有證據能力。
  (三)按有事實足認被告或犯罪嫌疑人有最輕本刑為3年以上有期
    徒刑之罪嫌，並危害國家安全或社會秩序情節重大，而有相
    當理由可信其通訊內容與本案有關，且不能或難以其他方法
    蒐集或調查證據者，得發通訊監察書。通訊監察書，偵查中
    由檢察官依司法警察機關聲請或依職權核發，審判中由法官
    依職權核發。又除法律另有規定外，實施刑事訴訟程序之公
    務員因違背法定程序取得之證據，其有無證據能力之認定，
    應審酌人權保障及公共利益之均衡維護。通訊保障及監察法
    第5條第1項第1款、第2項、刑事訴訟法第158條之4分別定有
    明文。本案關於被告戊○○、丙○○等人所持用之0000-000
    000號及0000-000000號行動電話之通訊監察，業經臺灣彰化
    地方法院檢察署核准在案，有通訊監察書及詳載其監察電話
    、對象、起訖時間與譯文人等之譯文紀錄附卷可參，係依法
    所為之監聽；且審酌電話監聽侵害被告權益之種類及輕重、
    對於被告訴訟上防禦不利益之程度、犯罪所生之危害或實害
    等情形，兼顧人權保障及公共利益之均衡維護，亦認本件檢
    、警機關依法實施之通訊監察合於比例原則，本院復查無其
    他不法之情狀，認此部分亦應具有證據能力。
貳、程序事項：
一、按「當事人、代理人、辯護人或輔佐人聲請調查之證據，法
    院認為不必要者，得以裁定駁回之。下列情形，應認為不必
    要：一、不能調查者。二、與待證事實無重要關係者。三、
    待證事實已臻明瞭無再調查之必要者。四、同一證據再行聲
    請者。」，刑事訴訟法第163條之2定有明文。本件被告丙○○於本院審理中陳稱請請傳訊證人余珮琳資以證明戊○○曾
    向余珮琳借款，且由被告丁○○擔任連帶保證人，嗣戊○○
    無力清償款項並對丁○○催討，更糾眾毆打丁○○，其始證
    稱戊○○有販售其第1級毒品云云，此查：被告丙○○如何
    向戊○○購買第1級毒品之原委當以被告丙○○知之最清，
    余珮琳縱使到庭亦無法證明被告丙○○以證人身分所為之證
    言是否可採；另被告丁○○則聲請傳喚證人黃政奮之友人到
    庭為證等語，惟黃政奮之友人究係何人、年籍為何，被告丁○○並未予以陳明以供本院傳喚，復未陳明傳喚黃政奮之友
    人到庭究欲證明何事；是關於被告丙○○、丁○○2人上開
    聲請內容，顯與本案待證事實無關，且本案事證已明亦無再
    行傳喚被告丙○○、丁○○2人所稱之證人之必要，依據首
    開法條之說明，其等之聲請自應予以駁回。
參、實體理由：
一、上訴人即被告（以下稱被告）戊○○、乙○○2人經本院合
    法傳喚未到庭。而被告戊○○、丙○○、丁○○、乙○○等
    4人自警詢、偵查、至法院審理中均矢口否認有如事實欄所
    載之販賣第1級毒品海洛因犯行，被告戊○○於本院上訴審
    前略辯稱：丙○○、袁群杰、陳慈男等人僅曾至其住處一同
    施用毒品海洛因，然未曾向其購買海洛因，其不認識黃政奮
    等云云。被告丙○○辯稱：其係與張嚴量合資購買毒品，而
    非販賣毒品予張嚴量，若其真有販賣毒品之情事，豈會於住
    處內僅查獲1支行動電話，而未查獲其餘違法物品云云。被
    告丁○○辯稱：其未曾為戊○○磅秤分裝毒品，亦不認識袁
    群杰，更未曾交付毒品予袁群杰，電話通聯紀錄內所述到戊○○住處工作，實際上係去賭場，並非販賣第1級毒品等云
    云。被告乙○○辯稱：其並未幫戊○○分裝毒品及交付毒品
    予購毒者，其雖曾交付1包海洛因予陳慈男，然此係因其至
    戊○○住處施用毒品，施用完欲離去時，見床頭櫃處有2包
    毒品，乃再向戊○○索討，戊○○告知其中較大1包係欲給
    陳慈男，方順手代為交付予陳慈男云云。被告戊○○之辯護
    人辯護意旨略稱「(一)原審判決認定被告戊○○於不詳時間，
    在臺灣地區不詳地點，向不詳姓名、年籍之人，販入第1級
    毒品海洛因，顯未查明戊○○購入第1級毒品之價格為何，
    又如何能推斷戊○○以高於進價之價格，再售出第1級毒品
    海洛因；況本件並未扣得任何毒品與磅秤，當無法認定被告
    戊○○有販賣第1級毒品之事實；(二)原審判決已認定被告戊○○連續轉讓第1級毒品海洛因予丙○○施用約10次，丙○○當何須再向被告戊○○購買第1級毒品；(三)依原審判決所
    認定被告戊○○販賣第1級毒品所得僅為7萬7千元，所得不
    多，如認有罪，請審酌上情予以減輕其刑。」等語；被告丙○○、丁○○、乙○○之辯護人辯護意旨略稱「關於本案購
    買毒品之證人袁群杰、陳慈男、黃政奮等人就如何購買毒品
    之情節先後所述並非如一，基於罪疑惟輕之原則，應為被告
    丙○○、丁○○、乙○○等人無罪之判決。」等語，資以辯
    護。
二、經查：
  (一)被告戊○○、丙○○、丁○○、乙○○等4人確有如事實欄
    所載販賣第1級毒品犯行認定之理由：
    被告戊○○、丙○○、丁○○、乙○○等4人固均矢口否認
    其等有如事實欄所載之販賣第1級毒品海洛因事實等云云，
    然此部分犯罪事實業據下列證人分別證述明確，各該證人所
    分別之證述內容如下：
  1.證人袁群杰之證述即關於如附表一編號1之部分：
  (1)證人袁群杰於警詢中證稱：「（問：0000-000000行動電話
    是否為你所使用？使用起、迄時間？）是我所使用，以我太
    太周盈汝名義申請，我於92年年初開始使用，於93年過完農
    曆年後停止使用。」、「（問：你於92年年初至92年年底所
    吸食之海洛因是向何人購買？價錢為何？你是如何與賣毒者
    聯絡？交易方式為何？）這期間我都是向綽號「阿扁」（即
    被告戊○○）之男子所購買，每次以【新臺幣1千至5千元】
    向他購買海洛因毒品，我都是以我所持用之0000-000000打
    給綽號「阿扁」之男子所使持用之0000-000000，我跟他洽
    談購毒情事後綽號「阿扁」之男子都會約我至彰化縣大村鄉
    消防隊隔壁之樓下再打電話給他，他會將毒品用塑膠袋包裝
    拿下給我，有時拿海洛因毒品下來的人是綽號「阿扁」之男
    子的女友（矮矮胖胖）及綽號「阿財」男子，因為他居住在
    該處所以約我至該處交易。」、「（問：你共向綽號「阿扁
    」之男子購買海洛毒品共幾次？）我共向綽號「阿扁」之男
    子購買海洛因毒品約【20次】。」、「（問：警方提示綽號
    「阿扁」之戊○○持用之0000-000000行動電話通訊監察譯
    文於92年12月7日16時53分，你是否以0000-000000號行動電
    話撥入內容為：「A（戊○○）：喂！B（袁群杰）：兄ㄛ，
    我在門口了。A：好，我叫我太太拿2用下去給你了，總共62
    ㄛ。B：好，我知道。A：好。」，此通電話代表何意？受話
    者是何人？電話中2用是指何意？此次交易是否完成？）此
    通電話是我打給戊○○，電話中2用是指價值新臺幣2千元之
    海洛因毒品，內容是指我在他家樓下打電話給他，他叫他太
    太將價值新臺幣2千元之海洛因毒品拿到樓下給我，他並說
    我還欠他6萬2千元的購毒費，此次毒品交易有完成。」、「
    （問：警方提示綽號「阿扁」之戊○○持用之0000-000000
    行動電話通訊監察譯文於92年12月23日13時25分，你是否以
    0000-000000號行動電話撥入內容為：A：喂！B：喂！兄，2
    張。A：你打給他。B：好。」，此通電話代表何意？受話者
    是何人？電話中2張是指何意？）此通電話是我打給戊○○
    ，電話中2張是指價值【新臺幣2千元】之海洛因毒品，內容
    是指我打電話給綽號「阿扁」之男子，他跟我說他將海洛因
    放在綽號「阿財」那裡，醜啊指是綽號「阿財」之男子。」
    、「（問：綽號「阿扁」男子說毒品寄放在綽號「阿財」男
    子那裡，叫你去跟他購買，你供向他購買幾次？時間、地點
    為何？如何聯絡？）【只向綽號「阿財」男子購買1次】，
    時間我已經忘記，地點是在綽號「阿財」男子住處斜對面廟
    前，....。」等語，並當場指認被告戊○○、丁○○2人之
    相片屬實無誤（彰警刑字第0930020969號警卷第50～61頁）
    。此觀之證人袁群杰所為之證言係以經檢、警機關對被告戊○○所使用之0000-000000號行動電話依法實施通訊監察後
    所製作之譯文內容而為訊問，袁群杰依此所為之證述即無不
    可信情事，其所為之上開證述自堪為採認。
  (2)而被告丁○○於偵查中以證人身分具結證述時復不諱言稱：
    「（問：你陳述一下，戊○○販毒的過程及你參與的行為？
    ）他當時住在我家，是在今年及去年都有住在我家，他有叫
    我拿東西出去，是用報紙包住。」、「（問：為什麼你認為
    戊○○是在販毒的？）因為很多人來找他，他叫我拿東西出
    去。」、「（問：怎知那包是毒品？）因為後來在我家被抓
    的。」等語（同上偵查卷第43頁）；而被告丁○○所稱被告
    戊○○「以報紙包著之東西」，亦據被告丙○○於偵查中以
    證人身分具結證稱即係第1級毒品海洛因等語（同上偵查卷
    第41頁）。顯見被告丁○○確係明知被告戊○○有販賣第1
    級毒品予購買毒品之人，而仍受被告戊○○之指示持交第1
    級毒品海洛因予購毒之人以參與被告戊○○販賣第1級毒品
    之犯行即可認定。
  (3)再依據袁群杰上開所證其先後向被告戊○○購買第1級毒品
    次數為20次，每次購買第1級毒品海洛因之金額為1千元至5
    千元等語，而其中經承辦警員提示其關於上開通訊監察譯文
    所示，袁群杰得以明確記憶購買2千元之部分為2次，此如上
    開所述，且其中購買2千元第1級毒品海洛因中之1次係由其
    與被告戊○○以上開行動電話聯絡後，再由被告丁○○於其
    住處斜對面名稱不詳之廟前交付第1級毒品海洛因予袁群杰
    ，即被告丁○○有與被告戊○○共同販賣2千元第1級毒品海
    洛因1次予袁群杰，其餘18次部分之金額則無法全然確認，
    而基於刑事訴訟罪疑惟輕、利益歸於被告之原則，袁群杰既
    已明確證稱向被告戊○○購買第1級毒品海洛因前後20次，
    每次金額1千至5千元不等，而於其中購買2千元之2次已可明
    白確認，其餘18次本院認定被告戊○○所販售第1級毒品予
    原群杰中，5千元部分為1次、其餘17次均為1千元，以對被
    告戊○○最為有利，並據以作為斷罪之基礎。
  2.證人陳慈男之證述即關於如附表一編號2之部分：
  (1)證人陳慈男（即陳正雄）於警詢中證稱：「（問：你於92年
    年底至93年2月間所使用之海洛因毒品是向何人？於何處所
    購得？價錢？如何聯絡？）我於92年至93年2月間所使用之
    海洛因是在大村鄉消防隊隔壁向綽號「阿扁」男子以每次新
    臺幣3千元至1萬元不等所購得，共購買【10餘次】。我每次
    都撥打「阿扁」男子之行動電話0000-000000向他購買。有2
    次我向他購買時，他叫我在樓下等，然後叫他女朋友將海洛
    因毒品拿給我，我再將錢拿給他女友。」、「（問：警方提
    示0000-000000行動電話通訊監察譯文於92年12月6日0時22
    分行動電話撥入戊○○綽號「阿扁」所持用之0000-000000
    內容為：A（戊○○）：喂！B（陳慈男）：扁兄ㄛ，我阿雄
    ，剛去「國桓」（即被告乙○○）那裡他沒跟我扣袋子的重
    量。A：沒扣袋子的重量ㄛ。B：是ㄚ，大袋子要1分過2釐，
    東西差很多，我回來才知道，我也再秤一下。A：不要緊，
    下次再補給你。B：好。此通電話是否你所撥打？代表何意
    ？）此通電話是我撥打給戊○○綽號「阿扁」，是我與戊○○綽號「阿扁」交易海洛因毒品完畢後打給他，其內容我向
    「阿扁」購買海洛因毒品，「阿扁」叫「國桓」男子將毒品
    送來給我沒有扣掉裝海洛因毒品塑膠袋重量1分過2釐，「阿
    扁」男子稱下次再補給我。」、「（問：警方提示0000-000
    000行動電話通訊監察譯文於92年12月5日23時16分，以你持
    用0000-000000號行動電話撥入戊○○綽號「阿扁」所持用
    之0000-000000內容為：A（戊○○）：喂！B：兄ㄛ，我要
    拿半錢，1萬的那個。A：ㄛ。B：我現在員林火車站，到再
    打給你。A：在大村。B：好。此通電話是否妳所撥打？代表
    何意？）此通電話是我所撥打給「阿扁」男子欲向其購買1
    萬元海洛因毒品，打完後我前往「阿扁」處購買1萬元海洛
    因毒品，交易有完成。」、「（問：警方再提示0000-00000
    0行動電話通訊監察譯文於92年12月9日8時55分以你持用000
    0-000000號行動電撥入戊○○綽號「阿扁」所持用之0000-0
    00000內容為：A（戊○○）：喂！B（陳慈男）：扁兄ㄛ，
    我阿雄，方便跟你拿1張。A：過來啦。B：好。此通電話是
    否你所撥打？代表何意？）這通電話是我所撥打的，內容是
    我要以1千元向戊○○綽號「阿扁」購買毒品，1張係指1千
    元，此次交易有完成，但0000-000000行動電話不是我所有
    ，可能是我向別人所借用或黃志宏、張世亮所有。」等語，
    並指認被告戊○○、乙○○2人之相片屬實無誤（同上警卷
    第73～80頁）。
  (2)證人陳慈男於94年4月6日上午11時偵查中證稱：「（問：何
    時開始向綽號「阿扁」購買毒品？）大約92年6、7月間開始
    ，我跟他買海洛因，最後1次是93年初，次數我忘記了，【
    約有10次】。」、「（問：陳述向戊○○購買毒品的情形？
    ）我用手機打電話給戊○○，到他大村消防隊隔壁的住處購
    買海洛因，我去那邊他會出來外面拿給我，是他親自拿給我
    的。」、「（問：當時向戊○○購買毒品是否有請別人拿毒
    品給你？）....，還有請1個男的，我也不認識，也是92年
    間，時間我忘記了。」、「（提示乙○○照片）（問：是否
    為該人？）是，只有拿1次給我。」等語，並於該日偵查中
    當庭指認被告乙○○即其於警詢中所稱受被告戊○○指示交
    付1次第1級毒品海洛因予其施用之人屬實無誤（93年度偵字
    第3418號偵查卷第97、98頁）。
  (3)而被告乙○○於偵查中以證人身分具結後亦不諱言稱：「（
    問：你以前叫何名字？）黃「國桓」。」、「（提示92年12
    月間譯文）（問：有何意見？）是戊○○叫我去的，他叫我
    過去【幫他秤海洛因】，因為太晚了，我太太不讓我過去。
    」、「戊○○說他那裡有海洛因，要的時候去找他。」等語
    （同上偵查卷第38頁）。則依據被告乙○○於偵查中以證人
    身分具結後所為之證述其即係「國桓」，且被告戊○○亦曾
    要其協助秤第1級毒品海洛因包裝重量等語；而此亦核與上
    開陳慈男所證稱以行動電話向被告戊○○抱怨稱其購買第1
    級毒品海洛因時，被告乙○○所交付之第1級毒品海洛因並
    未扣除包裝重量一節相契合，亦足認被告乙○○確有於上述
    被告戊○○販賣第1級毒品海洛因予陳慈男時磅秤第1級毒品
    海洛因重量並包裝，再交付予陳慈男無誤。
  (4)而依據陳慈男於警詢、偵查中一致證稱確有向被告戊○○購
    買第1級毒品供己施用，且其中1次係被告乙○○受被告戊○○指示交付第1級毒品海洛因1小包而交付等事實明確，且並
    核與檢、警機關依法對被告戊○○所使用之上開0000-00000
    0號行動電話實施通訊監察後所製作之通訊監察譯文內容相
    當，足認陳慈男於警詢、偵查中所證內容為可採信。而陳慈
    男於警詢、偵查中一致證稱先後向被告戊○○購買第1級毒
    品次數為10次，價額有1千元、及3千元至1萬元等，惟就各
    次所購買第1級毒品海洛因金額、暨被告乙○○所交付該次
    第1級毒品海洛因金額無從確認，基於刑事有疑利益歸於被
    告之原則，本院認定證人陳慈男向被告戊○○購買第1級毒
    品海洛因之次數為10次，其中1萬元、3千元部分各為1次、1
    千元部分則有8次，於被告乙○○共同犯之之部分則係認定
    為參與被告戊○○販賣1千元之第1級毒品部分，資以作為本
    部分斷罪之依據。
  3.證人黃政奮之證述即關於如附表一編號3之部分：
  (1)證人黃政奮於警詢中證稱：「（問：你施用之第1級毒品海
    洛因及第2級毒品安非他命來源為何？）我是向1名綽號「阿
    扁」之男子購買，...。」、「（問：你向綽號「阿扁」男
    子購買第1級毒品海洛因及第2級毒品安非他命交易地點何處
    ？購買之次數？金額多少？）我都以我所有之0000-000000
    號行動電話撥打「阿扁」所持用之行動電話，然後相約在彰
    化縣大村鄉消防分隊旁「阿扁」住處交易，至今向他購得海
    洛因【3至4次】，安非他命2次每次金額新臺幣1至2千元不
    等。」、「（問：警方提示對戊○○持用之0000-000000行
    動電話通訊監察譯文於92年12月4日21時43分，你以0000-00
    0000號行動電話撥入內容為：A（戊○○）：喂！B（黃政奮
    ）：頭ㄟ，我美雲朋友。A：嗯。B：向你討一些好嗎？查某
    ㄟ。A：怎樣。B：我人在難過，我明天要向你拿半ㄟ，好嗎
    ？A：你要止一下？B：嗯，啊。A：要止一下就過來。B：要
    去那裡？A：你來大村消防隊旁邊，到了打電話給我。B：好
    啦。此通電話是否你撥打？受話這是何人？交易是否完成？
    ）此通電話是我撥打給「阿扁」要向他買一些海洛因施用，
    所謂「查某」是指海洛因，當時我毒癮發作，我向「阿扁」
    表示隔日就會購買5千元海洛因毒品，「阿扁」叫我過去大
    村消防隊旁他住宅前，後來是他拿海洛因到大村鄉黃厝村正
    新輪胎公司前道路來賣給我，價錢1千元，我先欠款，隔（5
    ）日我領工資後就拿至大村消防隊「阿扁」住處還給他了。
    」等語，並指認被告戊○○相片屬實無誤（同上警卷第64～
    70頁）。
  (2)證人黃政奮於偵查證稱：「（問：毒品是向何人購買？）我
    是向綽號「阿扁」買的，我是在大村消防局（按應係消防分
    隊之誤）旁邊購買，是92年7、8月跟他購買，我向他購買【
    4、5次】。1次大概5千元，最高1次是1萬元。我經過別人介
    紹，我打電話給戊○○，然後約在1個地點交貨，我們都在
    大村消防局旁邊交貨。都是「阿扁」本人交給我的，沒有其
    他人，我認識他沒有多久。最後1次是92年12月，金額大概
    是5千元，買海洛因。」等語（同上偵查卷第72頁）。
  (3)而依據黃政奮於警詢、偵查中一致證稱確有向被告戊○○購
    買第1級毒品供己施用等事實明確，且並核與檢、警機關依
    法對被告戊○○所使用之上開0000-000000號行動電話實施
    通訊監察後所製作之通訊監察譯文內容相當，足認黃政奮於
    警詢、偵查中所證內容為可採信。而黃政奮於警詢中證稱向
    被告戊○○購買【3至4次】之第1級毒品海洛因、於偵查中
    證稱向被告戊○○購買第1級毒品次數為【4、5次】，價額
    部分則有稱1千元、及5千元、及1萬元等3種價格，惟究係向
    被告戊○○購買第1級毒品海洛因次數為3次、或4次、或5次
    則未能全然確定；另於向被告戊○○購買第1級毒品海洛因
    之價格於警詢中有稱每次購買1千至2千元、或5千元之不等
    價格，惟黃政奮於偵查中已明確證稱最高買過的1次是1萬元
    、92年12月份買過1次5000元第1級毒品海洛因等語，另黃政
    奮復於警詢中於承辦警員提示通訊監察譯文後為訊問時明確
    證稱曾有1次購買1千元第1級毒品海洛因等語，是關於證人
    黃政奮既已明確證述而可認定向被告戊○○購買第1級毒品
    海洛因價格中有1萬元、5千元、1千元之3次即屬明確；另基
    於刑事有疑利益歸於被告之原則，黃政奮所證稱向被告戊○○購買第1級毒品海洛因之次數既有3至4次、4至5次之出入
    ，未能全然確認，本院依據上述原則做對被告戊○○最為有
    利之認定即為認定販賣第1級毒品海洛因予證人黃政奮3次，
    即1萬元、5千元、1千元各1次，資以作為本部分斷罪之依據
    。
  4.證人丙○○之證述即關於如附表一編號4之部分：
  (1)證人丙○○於警詢中證稱：「（問：妳有無替戊○○販賣海
    洛因毒品？或向戊○○購買海洛因毒品？）我沒有替戊○○
    販賣海洛因毒品。但曾於92年12月間曾向戊○○購買【10餘
    次】海洛因毒品做為自己施用。」、「（問：妳供述92年12
    月間曾向戊○○購買10餘次海洛因毒品做為自己施用，購買
    時、地為何？每次購買金額多少？）不確定購買日期我不記
    得。只確定在92年12月間，購買地點在彰化縣大村鄉消防隊
    隔壁戊○○住處。」、我僅向戊○○及綽號「阿西」購買海
    洛因毒品。」等語，並當場指認被告戊○○相片屬實無誤（
    同上警卷第31～32、36頁）。
  (2)於偵查中具結證稱：「我願意指證戊○○在販毒，因為他帶
    女朋友去我家，他要幫他女友注射，他女朋友在跟我講話說
    我那個老公（指被告丁○○）要用有水的幫他打針，人家都
    拿錢給戊○○，戊○○都拿用報紙包起來的東西交給別人，
    那個（指海洛因）我有看到。」等語（同上偵查卷第41頁）
    。
  (3)於原審法院95年11月10日下午14時10分審理時以證人身分具
    結證稱：「（問：於檢察官偵查中所言，是否屬實？）實在
    。」、「（問：檢察官訊問時有無強迫妳要如何回答？）檢
    察官訊問時沒有，....。」、「每次都是約價值1千元的海
    因。」、「只有向戊○○拿海洛因，沒有拿安非他命。」等
    語（原審卷(三)第82頁）。
  (4)而依據丙○○於警詢證稱確向被告戊○○購買第1級毒品約
    10餘次，於偵查中則證稱被告戊○○確有販賣第1級毒品、
    於原審法院上開審理中則證述稱向被告戊○○所拿取之第1
    級毒品海洛因每次價格為1千元等語明確，而丙○○於上開
    證述既係基於個人親身經歷所為之證言，且此證述內容復核
    與被告乙○○於偵查中以證人身分具結證稱被告戊○○確有
    販賣第1級毒品等情相當（同上偵查卷第38頁），足認丙○○於警詢、偵查中所證內容為可採信。而丙○○於警詢中證
    稱向被告戊○○購買約10餘次之第1級毒品海洛因，於原審
    法院審理中自稱每次係由被告戊○○處取得價額約1千元之
    第1級毒品海洛因等語，於購買第1級毒品海洛因之次數未能
    全然確定，本院基於刑事有疑利益歸於被告之原則，以為最
    為有利之認定即為認定販賣第1級毒品海洛因予證人丙○○
    10次，每次1千元，合計1萬元，資以作為本部分斷罪之依據
    。
  5.證人張嚴量之證述即關於如附表一編號5之部分：
  (1)證人張嚴量於警詢中證稱：「（問：你有無幫助丙○○販賣
    毒品？或向丙○○購買海洛因毒品施用？）我沒有替丙○○
    販賣海洛因毒品。我曾向丙○○購買海洛因毒品數次，詳細
    次數我並不清楚，平均每次均以【新臺幣5百元】購得海洛
    因毒品1小包。交易取得地點均由丙○○指定地點取得毒品
    ，她都約在她住處（員林鎮○○里○○路○段253號）旁巷子
    內交易，且交易均有完成，我也有購得毒品海洛因供自己施
    用。」、「（問：你對海洛因毒品俗稱為何？「1包」、「1
    泡」係指何意？）我稱海洛因毒品為「藥仔」，「1包」係
    指塑膠袋裝放海洛因毒品1包，另「1泡」係指海洛因足以施
    用1次之數量。」等語，並當場指認丙○○相片屬實無誤（
    同上警卷第83、84頁）。
  (2)於偵查中證稱：「（問：毒品來源？）我叫丙○○拿的。我
    都打電話給她，叫她幫我拿。」、「次數有【2、3次】。」
    、「沒有與丁○○聯絡，我只跟丙○○聯絡。」、「於警詢
    筆錄實在。」、「（問：你何時向丙○○買過毒品？）我是
    在93年1月間向丙○○買海洛因，我平均1星期買1次，只買
    過【4次】。」、「如何和她聯絡？）用我家裡電話0000000
    ，撥打她的行動電話0000-000000，都是丙○○接的，...。
    」、「（問：毒品如何交付？）丙○○都叫我去她家附近拿
    取，都是丙○○交給我的。」等語（同上偵查卷第72、73、
    109頁）。
  (3)於原審法院95年12月6日上午9時20分審理中具結證稱：「（
    問：共請丙○○調過幾次毒品？）【3次】。」、「（問：
    偵查中所言是否屬實？）實在。」、「（問：購買過幾次毒
    品？）....，約【2、3次】。」、「（問：這2、3次是否都
    是丙○○接電話？）是的。」、「（問：於93年4月30日向
    檢察官供稱，向丙○○購買海洛因，平均1星期購買1次，共
    買過4次，是否實在？）是的。」等語（原審卷(三)142、143
    頁）。
  (4)而依據張嚴量於警詢、偵查、原審法院審理中明確證稱確向
    被告丙○○購買第1級毒品海洛因一節明確；而於警詢中證
    稱每次購買金額為500元、於嗣後之偵、審中則證稱係1千元
    ，另於次數部分於偵查中則證稱為2至3次、或4次，於原審
    法院審理中則證稱係2至3次、或3次，而本院審酌關於證人
    張嚴量於原審法院審理中於檢察官詰問明確時稱被告丙○○
    販售第1級毒品予其施用之次數為3次，後於審判長提示偵查
    筆錄時則證稱係4次，則張嚴量向被告丙○○購買第1級毒品
    之時間係93年1月間，迄本案偵查、原審法院審理時已有相
    當時日無法完全確認向被告丙○○購買第1級毒品海洛因之
    次數、金額應屬可理解，惟此關乎被告丙○○販賣第1級毒
    品次數、所得交額之認定，於卷內既已無其他相關證據足以
    確認張嚴量所證向被告丙○○購買第1級毒品海洛因究係2次
    、或3次、或4次之條件下，基於刑事有疑利益歸於被告之原
    則，以為最為有利之認定即為認定被告丙○○販賣第1級毒
    品海洛因予張嚴量計2次，每次5百元，合計1000元，資以作
    為本部分斷罪之依據。
  6.復參以本件經警察機關依據臺灣彰化地方法院檢察署所核發
    之通訊監察書（同上警卷第104～107頁），對被告戊○○所
    持用之0000-000000號行動電話、被告丙○○所持用之0000-
    000000號行動電話施以通訊監察後，證人袁群杰、陳慈男、
    黃政奮、張嚴量等人，確有以其等所使用之行動電話或室內
    電話，撥打被告戊○○、丙○○所持用之上開行動電話，向
    其等表示欲購買第1級毒品海洛因，並洽談交易金額，或約
    定交易地點等情；另被告戊○○與被告丁○○、乙○○間亦
    確有相互以其所持用之行動電話或室內電話聯繫毒品磅秤分
    裝事宜，均有監聽譯文在卷（同上警卷第108～152頁）可稽
    ；再袁群杰、陳慈男、黃政奮、張嚴量、及被告丙○○亦確
    均有施用第1級毒品海洛因之前科紀錄，此分別有其等之臺
    灣高等法院被告前案紀錄表各1件在卷可按；復有搜索筆錄
    、扣押物品目錄表、扣押物品收據\無應扣押之物證明書各1
    紙附卷（彰警刑字第0930020140號警卷第27頁）、MOTOROLA
    廠牌內置0000-000000號SIM卡之行動電話1支扣案可資佐證
    ，此部分之事實，應堪認定。
  (二)證人袁群杰、黃政奮、陳慈男、張嚴量、及被告丙○○等均
    有施用第1級毒品海洛因之犯行，已如上述，當明知第1級毒
    品海洛因價格昂貴，復為政府極力查緝，且販賣海洛因之法
    定刑度為死刑、無期徒刑，刑責甚重，證人等與被告戊○○
    等4人間又無深仇大怨，苟其等僅有至被告戊○○居所施用
    第1級毒品海洛因，或僅有與被告丙○○合資購買第1級毒品
    海洛因等情，豈會均甘冒受偽證罪追訴之風險，而刻意設詞
    誣陷被告戊○○4人之理。雖被告戊○○於本院上訴審前曾
    辯稱：陳慈男因曾竊取其所有之毒品，遭其毆打，因而懷恨
    在心云云。然陳慈男於原審法院審理時已明白證述：並未與
    被告戊○○有何恩怨等語，且依被告戊○○所辯其曾多次無
    償提供毒品予陳慈男施用，甚多次無償提供毒品予眾多人施
    用等情，則其豈會僅因陳慈男未經其同意，擅自拿取毒品即
    痛毆陳慈男？況被告戊○○於警、偵訊中及原審法院行準備
    程序時均未曾辯稱其與陳慈男有何怨隙，迄見陳慈男於原審
    法院審理時猶明白證述其確曾向被告戊○○購買毒品海洛因
    等情實方辯稱曾與陳慈男結怨，足見被告戊○○此部分所辯
    應有不實。又被告戊○○雖另辯稱不認識黃政奮，另被告丁○○亦辯稱不認識袁群杰云云，然袁群杰及黃政奮於警詢中
    經警提示指認犯罪嫌疑人紀錄表（其上載有不同人之照片3
    張，並告知犯罪嫌疑人不一定在所列之被指認人中），其等
    均能明確指認被告戊○○、及丁○○2人，且於卷附之通訊
    監察譯文中亦確有被告戊○○與黃政奮通聯對話之紀錄，另
    被告戊○○與袁群杰之通訊對話中亦有被告戊○○指示袁群
    杰再撥打電話予被告丁○○聯繫毒品交易事宜之情，顯見被
    告戊○○與丁○○此部分所辯即非屬實；另被告丙○○雖於
    原審法院審理、本院審理時辯稱其與張嚴量係合資購買毒品
    云云，然張嚴量於警、偵訊中及原審法院審理時均未曾主動
    證述有與被告丙○○合資購買第1級毒品海洛因之情事，且
    被告丙○○迭於警、偵訊中及原審法院行準備程序時亦均未
    曾抗辯稱有與張嚴量合資購買毒品之情，參以其2人之通訊
    監察譯文中亦僅有張嚴量向被告丙○○反應毒品品質不良，
    量又少，被告丙○○立即允諾下一次會弄1包品質較好之毒
    品予張嚴量之對話內容，而全然未見曾論及合資購買第1級
    毒品海洛因之情事，益徵被告丙○○此部分所辯係因見張嚴
    量於原審法院審理時仍明白證述確有向其購買第1級毒品海
    洛因，方另為之飾卸圖卸之詞。是以，被告等上開所辯均無
    可採信，自亦難據以認證人等之上開證述有何不實之處。
  (三)共同被告丁○○、丙○○及乙○○3人雖均於原審法院審理
    時以證人身分具結證述被告戊○○並無販賣毒品云云，惟此
    核與渠3人分別於警、偵訊中之證述不相符合（詳如上述）
    ；而按證人之陳述有部分前後不符，或相互間有所歧異時，
    究竟何者為可採，法院仍得本其自由心證予以斟酌，非謂一
    有不符或矛盾，即應認其全部均為不可採信，是本院仍應本
    於自由心證予以斟酌，全盤斟酌丁○○、丙○○、乙○○等
    3人對被告戊○○不利之指證，是否確實可採，非能僅因該
    等證人之證述前後不一，即全然捨棄渠等對被告戊○○不利
    之證述。查被告丁○○、乙○○、丙○○於原審法院審理時
    經檢察官提示相關之通訊監察譯文訊問其3人該等通話內容
    是何意思？或經辯護人詰問渠等所施用之第1級毒品海洛因
    係向何人購買？渠等均證述忘記了等語，然卻能明確證述被
    告戊○○絕無販賣毒品云云，渠3人於原審法院審理時之證
    述已顯有迴護、避就之情。且依經驗法則，證人於案發當時
    之證述較少權衡利害得失或受他人之干預，比之事後翻異之
    詞，應較可信，況被告丁○○、乙○○於原審法院審理時已
    均明白證述其等於偵訊中之證述並無受強暴、脅迫、利誘、
    詐欺或其他不正之方法為訊問，均係出於自由意志而為實在
    之證述等情。被告丙○○雖於原審法院審理時證述：警詢中
    ，承辦警員有要求其一定要咬出被告戊○○，否則要辦伊，
    伊方為不實之證述云云。然觀諸其警詢筆錄，警員非但詢問
    被告丙○○有無施用毒品之犯行，並欲對之採集尿液送驗，
    且一再提示其與可疑為購毒者之相關通訊監察譯文詢問其該
    等通話內容是指何事？甚於其供出被告戊○○後，仍將之解
    送地檢署複訊，顯無不追究被告丙○○所涉罪嫌之情，堪認
    被告丙○○所辯於警詢中有受不當脅迫、利誘等情，應非屬
    實，況其於偵訊中亦已明白證述被告戊○○確有販賣毒品海
    洛因等情，益徵被告丙○○於原審審理時翻異其詞之證述，
    確係事後迴護被告戊○○之詞無訛；另參以被告丙○○、丁○○、乙○○非但與被告戊○○並無夙怨，且均曾多次接受
    被告戊○○無償提供毒品海洛因予渠3人施用（戊○○轉讓
    毒品部分已經原審法院判處罪刑，經本院上訴審以合中華民
    國96年罪犯減刑條例應予減輕其刑撤銷改判，再經最高法院
    駁回上訴確定），被告丙○○甚為被告戊○○介紹女友等情
    ，均業據渠3人以證人身分證稱明確，復為被告戊○○於警
    、偵訊、原審法院審理中所不爭執，渠3人實無刻意設詞誣
    陷被告戊○○之理，堪認丁○○、丙○○、乙○○於警、偵
    訊中所為之證述應具有較高之憑信性，是亦難以渠3人於原
    審審理時翻異前詞之證言，即為被告戊○○有利之認定。
  (四)被告戊○○於本院上訴審審理中以證人身分證稱：「（問：
    你有無和丙○○、丁○○共同販賣毒品？）沒有。」、「（
    問：丙○○、丁○○有無幫你販賣毒品？）沒有。」、「（
    問：你是否知道若丙○○、丁○○轉讓毒品給別人？）不曉
    得。」、「（問：你有無曾經請乙○○把毒品交給陳慈男？
    ）忘記了。」、「（問：陳慈男有無和你拿毒品？）有。」
    、「（問：乙○○有無和你共同販賣毒品？）沒有。」、「
    （問：陳慈男和你拿毒品事後有無給你錢？）沒有。」、「
    （問：丙○○、丁○○、乙○○有無常常去你那裡？）偶爾
    會去。」、「（問：他們3人去你那裡做什麼？）共同施用
    毒品。」、「（問：本案而言，你自己有無販賣第1級毒品
    海洛因？）沒有。」、「（問：是否因為你自己為你自己答
    辯沒有販賣毒品，所以你就說沒有跟丙○○、丁○○、乙○○一起販賣毒品？）都沒有，我自己沒有賣，也沒有和他們
    一起販賣。」、「（問：你是否記得你有叫丙○○交付毒品
    海洛因給袁群杰？）忘記了。」、「（問：你是否記得你有
    叫這3位被告交給誰過？）沒有。」、「（問：換句話說，
    你都沒有叫3位被告其中1位交付毒品給任何人？）沒有。」
    、「（問：是你忘記了？還是你沒有叫他們交付毒品給別人
    ？）我記得沒有。」、「（問：但共同被告乙○○以及丙○○都曾經在警察、檢察官偵查中說過有替你交付毒品給別人
    ，和你現在所述不同，有何意見陳述？）有1次在我的房間
    大家吸食毒品的時候，他們要走的時候，他們跟我要毒品，
    我自己用2包小包交給他們說1人拿1包，這樣而已。‥‥」
    、「（問：有無曾經拿毒品給乙○○施用過？）有，在我那
    裡吸食的時候，我曾經向乙○○借過錢，大家都有吸時毒品
    ，所以他跟我要的時候我有給他，不是吸毒的代價。我承認
    我有轉讓。」、「（問：是否曾經請乙○○幫你秤毒品的重
    量？）沒有。」、「（問：在原審的時候為何會供述曾經請
    乙○○幫你秤重量？）當時我的意思是他們要吸食多少的重
    量自己秤。」等語（見本上訴院卷第151～152頁）。惟查被
    告戊○○其自己因犯本案連續販賣第1級毒品海洛因之重罪
    ，為脫免其自己及共同被告等人之罪責，而與被告丁○○、
    乙○○等於警、偵訊中所為不同之證述以做對其個人有利之
    證言實屬可解，惟於被告戊○○販賣第1級毒品犯行已屬明
    確之條件，其上開證言自屬卸責或避就詞，尚難為其本身或
    有利於其他被告之證明。
  (五)證人陳慈男於本院上訴審審理中證稱：「（問：是否認識乙○○？）不認識。」、「（問：乙○○有無在92年6月間交
    毒品給你？）有，我向綽號「阿扁」的人要，然後由乙○○
    交給我的。」、「（問：乙○○在哪裡交給你的？）在綽號
    「阿扁」的客廳（彰化縣大村鄉○○○路我不知道）交給我
    的。」、「（問：你去阿扁那裡吸食毒品嗎？）是，他拿毒
    品給我，是我跟他要的。」、「（問：你有無拿錢給乙○○
    ？）沒有。」、「（問：有無拿錢給「阿扁」？）沒有。」
    、「（問：乙○○拿給你毒品的時間是92年2月？或是92年6
    月？）我忘記了。」、「（問：你說到綽號「阿扁」的戊○○客廳去拿，地點是否是彰化縣大村鄉消防隊隔壁？）是。
    」、「（問：你在警訊及檢察官偵查中所說的綽號「國桓」
    是否是乙○○？）是。」、「（問：你在警訊、偵查中說綽
    號「國桓」拿毒品給你的時間是否是92年2月6日凌晨0時22
    分？）是在晚上沒有錯。」、「（問：你在檢察官及警訊時
    說跟「阿扁」買，1次買3千、1萬元不等，總共好幾次，和
    你現在所說的不一致，有何意見？）之前我有拿錢給他合資
    買毒品，大概拿3千元至5千元。」、「（問：你跟綽號「阿
    扁」戊○○拿毒品，不管合資、調貨，是否都有拿錢給他？
    ）有。」、「（問：綽號「阿桓」的乙○○拿毒品給你，你
    拿多少錢給他？）那1次沒有拿錢。」、「（問：你在警訊
    、偵查中所說乙○○拿給你的那次拿給你價值1萬元的毒品
    ，是是如此？）有，是各出1萬元合夥去買的，和「阿扁」
    合資的。」、「（問：那次出1萬元，拿到多少毒品？）我
    忘記了，大約是半錢。」、「（問：這半錢的海洛因就是由
    乙○○拿給你的嗎？）不是，」、「（問：看過乙○○1、2
    次的時間為何？）在「阿扁」那裡看到的，時間我忘記了。
    」、「（問：當時看到情形如何，是否記得？）我跟「阿扁
    」要毒品，他也在那裡吸食毒品。」、「（問：你看到乙○○的時候，「阿扁」是否也在場？）是。」、「（問：乙○○交給你海洛因毒品的那次，到底是什麼時候？）我忘記了
    。」、「（問：交給你多少量是否記得？）他手上有拿2包
    ，1包交給乙○○叫他轉給我，數量我不記得。」、「（問
    ：你所說的「阿扁」是誰？）（請證人當庭指認）是戊○○
    。」、「（問：乙○○交給你的那次，是否就是你打電話給
    戊○○，之後由乙○○交給你？）我打電話給「阿扁」（即
    戊○○）之後，乙○○就交給我。」、「（問：你所說「國
    桓」的人是否就是乙○○？）（當庭指認）是。」、「（問
    ：為何在警訊的時候說打電話給戊○○之後，戊○○就叫「
    國桓」（即乙○○）的男子拿毒品給你？）（提示警卷第74
    頁）當時戊○○打我，我懷恨在心，才會這麼說。」、「（
    問：戊○○什麼時候打你？）日期我忘記了，因為我在他住
    的地方偷拿他的毒品，偷拿的量大約2、3千元，重量我不知
    道，我去跟他要毒品的時候，他有給我，我自己又偷一點。
    」、「（問：戊○○何時發現的？）我偷的時候他就看到了
    ，就打我了。」、「（問：如何打你？）用拳頭打我。」、
    「（問：你什麼時候偷拿的？）晚上的時候，時間我忘記了
    ，大約8、9點的時候。」、「（問：當時現場有無其他人？
    ）沒有。」、「（問：打你的現場是幾樓？）2樓。」、「
    （問：戊○○打你之後，有無再拿毒品給你？）沒有。」、
    「（問：你在戊○○2樓的什麼地方偷拿毒品的？）床上偷
    拿的。」等云云；惟就陳慈男所證稱被告戊○○因發現其竊
    取第1級毒品海洛因一節，被告戊○○經法院隔離訊問時則
    稱：「（問：你們2人是否有口角？）有，陳慈男偷拿我的
    毒品，在我的屋內2樓房間內偷拿我的毒品，我毒品放在床
    旁邊的桌上（放電話的桌上），桌子在我床的旁邊。」、「
    （問：陳慈男偷了多少的量？）我忘記了。」、「（問：你
    什麼時候發現的？）他要偷的時候，我醒過來就發現了，我
    就打他，我隨便打，我也忘記打他哪裡。」、「（問：這是
    幾年前的事情？）我忘記了，大概是91年的時候。」、「（
    問：你毆打他幾下？）我忘記了。」、「（問：你打他之後
    ，後來陳慈男有無再跟你要毒品？）還有來往，他也有跟我
    要毒品，我也有給他。」、「（問：繼續給陳慈男毒品多久
    的時間？）沒有很多次，但有給他。」、「（問：你毆打他
    的時候，有無其他人在場？）好像沒有，我當時吸食毒品，
    精神狀況不是很好，所以沒有什麼印象。」、「（問：當天
    是什麼時候打他的？）我只知道晚上，時間忘記了。」、「
    （問：剛剛所述是否實在？）實在。」云云（本院上訴卷第
    197～200頁）。而以陳慈男所證、與被告戊○○所供述情節
    觀之，就陳慈男竊取被告戊○○所持有之第1級毒品海洛因
    後，被告謝春如何毆打陳慈男、毆打之年份、毆打後有無繼
    續給予第1級毒品海洛因均有所出入，且依被告戊○○所供
    述於毆打陳慈男後仍有將第1級毒品海洛因給予陳慈男施用
    ，已顯示其2人間之誤會或恩怨早已消弭，否則當不可能繼
    續給予第1級毒品海洛因予陳慈男，是陳慈男於本院上訴審
    所證稱係因懷恨在心始於警局為誣攀被告戊○○販毒云云，
    顯係事後迴護被告戊○○之詞，自不足採為有利於被告戊○○之論據。
  (六)證人黃振奮於本院上訴審審理中證稱：「（問：是否認識丁○○、丙○○？）不認識。」、「（問：你有無向他們買過
    海洛因？）沒有。」、「（問：你的海洛因向誰購買？）向
    朋友買的，現在不在現場。」、「（問：是否知道丁○○、
    丙○○有無販賣海洛因？）不知道。」、「（問：綽號「阿
    扁」住在彰化大村鄉，是否認識？）認識。」、「（問：是
    否有跟綽號「阿扁」的男子購買第1級毒品海洛因？）當時
    打電話給「阿扁」，約在山腳路大村的水溝邊，跟他約在那
    裡，要拿海洛因，但沒有等到人。」、「（問：當時是用哪
    個電話打的？）忘記了。」、「（問：對方的電話是否知道
    ？）忘記了。」、「（問：你當時所使用的電話是否是0000
    -000000、對方的電話是0000-000000？）忘記了。」、「（
    提示警卷卷附黃政奮警訊筆錄及通訊監察譯文及3418號偵卷
    第72頁黃政奮之偵訊筆錄、結文予證人閱覽）（問：當時向
    綽號「阿扁」購買海洛因的情形是否如筆錄所記載？）是。
    」、「（問：綽號「阿扁」是否如你在警訊、偵查所證述綽
    號「阿扁」就是戊○○？）我不知道他叫什麼名字，只知道
    綽號而已。‥‥。」、「（問：你跟「阿扁」買海洛因的時
    候，有無當面見面？）沒有。」、「（問：毒品如何交付？
    ）那時候來的人我不認識，不是「阿扁」，我也不知道那個
    人是誰。」、「（問：是否有在庭的4位被告？）（請證人
    黃政奮當庭指認）都沒有。」、「（問：你當時在警訊指認
    時為何會指認戊○○就是「阿扁」？）（提示警卷第69頁）
    當時我是打電話給「阿扁」，但來拿毒品給我的人不是「阿
    扁」。我認識「阿扁」，我不知道全名。」、「（審判長命
    證人黃政奮當庭指認戊○○是否就是綽號「阿扁」）是的。
    」、「（問：你在檢察官中也有指認戊○○就是「阿扁」，
    有何意見？）是，沒有意見。」、「（問：毒品是哪個朋友
    交給你的？）我只知道他的綽號叫「阿和」，但我不知道全
    名，年齡大約40幾歲。」、「（問：剛剛檢察官訊問是否有
    用你的手機打給戊○○的手機，這個部分有監聽譯文，對此
    有何意見？）沒有意見。」、「（問：你是否跟戊○○購買
    海洛因？）對，但後來拿來的人不是戊○○。」等語（見本
    院上訴卷第209～210頁）。依據黃政奮於本院上訴審審理中
    結證稱內容，姑不論就交付第1級毒品海洛因之人之證述與
    於警詢、偵查中所證有所出入，惟就其為施用而購買第1級
    毒品海洛因時確係與綽號「阿扁」之被告戊○○聯絡一節則
    與於警詢、偵查中所證毫無出入，此並與警詢、偵查中之相
    同證述內容亦核與上述監聽譯文內容所示相符，已足認被告
    戊○○確有販賣第1級毒品海洛因予黃振奮之事實無訛。
  (七)證人張嚴量於本院上訴審審理中證稱：「（問：是否認識在
    場被告丙○○？）認識。」、「（問：在場的被告謝春和、
    丁○○是否認識？）不認識。」、「（請鈞院提示偵查卷〔
    93年偵字第4906號〕第21頁張嚴量訊問筆錄）（問：你說叫
    丙○○拿，所說的『拿』是代表什麼意思？）就是叫他幫我
    拿海洛因，詳細情形我不記得了。」、「（問：當時丙○○
    幫你拿的時候，有無跟你說是跟誰拿？）沒有，我有中風過
    ，所以有些事情不記得，而且講話比較小聲。」、「（問：
    你是否知道丙○○有販賣毒品？）我不知道她有沒有在販賣
    毒品。」、「（問：你在什麼時候中風的？）85年、86年的
    時候。」、「（問：你中風之後，是否對以前的事情不太清
    楚？）比較不記得了。‥‥。」、「（問：請問證人張嚴量
    ，當時是否每個人出1千元合資買毒品？）我忘記了。」、
    「（問：認識丙○○多久？）認識很久了，但是有一陣子沒
    有見面過。」、「（問：你們2人交情如何？）沒什麼交情
    。」、「（問：你是否知道丙○○有無吸食海洛因？）之前
    我不知道，我是後來才知道，什麼時候知道的我忘記了。」
    、「（問：之前請丙○○幫你拿海洛因的時候，有無拿錢給
    他？）有，1次拿1千元，拿3、4次左右。」、「（問：你先
    拿錢給丙○○，丙○○才拿毒品海洛因給你嗎？）我先拿錢
    給丙○○，她叫我等一下，之後大約等了1、20分鐘他才拿
    海洛因給我。」、「（問：丙○○跟誰拿海洛因，你是否知
    道？）不知道。」、「（問：你有無看到？）沒有。」、「
    （問：你們2人有無合資購買海洛因？）【未答】。」、「
    （問：是否曾經在員林鎮○○路○段253號巷子那裡和丙○○
    交易毒品？）有在那裡等過，就是我先交錢給他，在那裡等
    ，她再去別的地方回來拿毒品給我。」、「（問：是否3次
    都是這樣？）【未答】。」等語（見本院上訴卷第263～264
    頁）。雖張嚴量以其曾患有中風，對於本院上訴審交互詰問
    時有關本案被告丙○○有無販售其第1級毒品海洛因之重要
    之問題予以規避或未予回答，惟張嚴量既已於警詢、偵訊中
    對於其如何向被告丙○○購買第1級毒品供己施用之情節歷
    次證述明確，更就購買第1級毒品海洛因之金額、時間、地
    點確認屬實無誤，且其於警詢、偵查中所證又與上述通訊監
    察譯文內容相當，已堪認張嚴量於警詢、偵查中所證稱被告
    丙○○如何販售其第1級毒品海洛因情節為可採認，況張嚴
    亮於本院上訴審所稱其與被告丙○○合資購買第1級毒品海
    洛因云云，既已證稱並未見及所謂販售第1級毒品之第3人，
    僅係先交付款項予被告丙○○，再由被告丙○○交付第1級
    毒海洛因予其收執，實與一般共同出資向販售毒品之人購得
    毒品後，再依出資比例分配毒品數量之情節有異，況第1級
    毒品海洛因量微價昂，施用第1級毒品之人對於購得第1級毒
    品之數量無不斤斤計較，另於第1級毒品海洛因之純度，又
    關乎施用第1級毒品者解癮之程度，此為一般施用毒品者所
    明知，而張嚴量所稱其合資交付款項予被告丙○○前去購買
    毒品，既未見及販毒之人，被告丙○○又未於其在場時公開
    予以分配，張嚴量又如何確認其取得第1級毒品海洛因之數
    量、及純度，此當顯與張嚴量所證購買第1級毒品海洛因施
    用以解癮之情節未合；依據上述情境，張嚴量於本院上訴審
    時所稱其與被告丙○○合資購買第1級毒品云云，實悖離於
    本案客觀事實，更不足以採為被告丙○○有利之認定。
  (八)按販賣毒品海洛因之犯罪型態不一，若係「小盤」販賣者，
    或係向上游調貨旋即販賣予施用毒品之人，從中賺取差價者
    ，因交易方法簡單，在性質上非必須使用任何販賣工具，是
    以未查獲毒品、或磅秤等工具，並非即得為被告無販賣毒品
    行為之推論；況本件警方搜索被告戊○○居所時，被告戊○○前已因施用毒品案件為警查獲而正於戒治處所施以強制戒
    治中，且其於該案中已為警扣得毒品海洛因，是其自有可能
    因已於前案中為警查扣相關毒品，或因已有戒心，而未將毒
    品、磅秤等工具置放於該居所處，致本件未經警查獲任何販
    毒工具；另被告丙○○係因見被告戊○○販賣毒品獲利頗豐
    ，始將取得之毒品海洛因再行轉售圖利，業如上述，自無需
    毒品存貨，或有磅秤等販毒工具，是本件雖未扣得任何毒品
    ，或販毒工具，然依上開說明，亦無從遽為被告等4人確無
    販賣第1級毒品海洛因犯行之認定。且販賣海洛因係違法行
    為，非可公然為之，亦無公定價格，容易分裝並增減份量，
    而每次買賣之價量，可能隨時依雙方關係深淺、資力、需求
    量及對行情之認知、來源是否充裕、查緝是否嚴緊、購買者
    被查獲時供述購買對象之可能風險之評估等，而異其標準，
    非可一概而論。從而販賣之利得，除被告坦承犯行或價量俱
    臻明確外，委難察得實情，查本件被告4人均否認有販賣毒
    品之犯行，更不供述利得，又無法查知被告等原取得毒品之
    確實重量、純度及價格，是無從精確算知被告等販售海洛因
    予袁群杰、陳慈男、黃政奮、張嚴量、及丙○○等人可獲利
    潤數額，然我國政府一再宣示反毒決心，施用、販賣毒品均
    屬違法行為，此為國人共識，不論是前之肅清煙毒條例及現
    行毒品危害防制條例對吸毒、販毒行為均設刑罰明文，被告
    等與上開證人均僅係朋友關係，非屬至親，被告等當無可能
    均甘冒重典，多次按購入價格轉售予證人等而不求任何利得
    之理。況被告戊○○於原審法院審理時已自承：其每月收入
    7、8萬元，施用毒品所需即高達6、7萬元，顯見被告戊○○
    確無足夠資力長期無償提供毒品海洛因予眾多人施用，是被
    告等4人空言否認其等有賺取差價營利之情事，亦遽難採信
    ，被告等應有營利之意圖，並已有獲利之情事，應堪認定。
    至於被告等販賣毒品海洛因之交易次數、金額等細節，雖證
    人等有部分無法確切指明究有幾次交易或每次交易之詳細金
    額，然衡諸施用毒品之人因癮頭一來急需購買毒品解癮，未
    解癮前之焦躁難耐以致心神均傾注於搜尋毒品以供施用，無
    暇記憶每次毒品交易金額、交易地點、或數量、或交易次數
    ，及至解癮後之藥害反應，更使施用毒品之人無法明確記憶
    交易細節，是為常情，故上開證人就細節之出入或不復記憶
    ，並不影響其等證言之可信度，其等就確有向被告等購買第
    一級毒品之情節，仍足採信。惟交易次數及金額，關係被告
    等犯罪所得財物之多寡，因本院已盡調查能事，仍無法明確
    得知被告等販賣毒品海洛因之真實次數及金額，則基於被告
    人權之保障，應將所呈現之證據朝最有利於被告之方向認定
    ，基於此原則，參酌證人等之證述及卷附之通訊監察譯文，
    將被告等自行或共同販賣毒品海洛因之次數及金額認定如附
    表所示，附此敘明。
  (九)此外，且有搜索扣押筆錄、扣押物品目錄表、扣押物品收據
    \無應扣押之物證明書在卷、被告丙○○所有之MOTOROLA廠
    牌、內置0000-000000號SIM卡（手機序號00000000000000號
    ）行動電話1具扣案可資佐證。
  (十)綜上所述，被告戊○○、丙○○、丁○○及乙○○上開所辯
    均不足採信；本件事證已臻明確，被告等4人上開販賣第1級
    毒品海洛因犯行均堪認定，應依法予以論科。
三、新舊法比較：
    按刑法於民國94年2月2日經總統令修正公布，於95年7月1日
    施行，修正後刑法第2條第1項規定：「行為後法律有變更者
    ，適用行為時之法律。但行為後之法律有利於行為人者，適
    用最有利於行為人之法律。」此項規定，係規範行為後法律
    變更所生新舊法律比較適用之準據法，故法院於裁判時若已
    在新法修正施行以後，且新舊法之內容已有實質上變更，而
    發生有利或不利於行為人之情形者（例如刑罰之輕重不同，
    或犯罪構成要件之寬嚴有別等），自應依修正後之刑法第2
    條第1項之規定，比較新舊法律適用。惟刑法條文雖經修正
    ，但若僅屬單純之文字修飾，或將實務見解或法理明文化，
    而不涉及刑罰之輕重、構成要件之變更，或其他有利、不利
    於行為人之情形者，即無庸依刑法第2條第1項之規定比較新
    舊法，而應依一般法律適用原則，適用「裁判時法」處斷（
    最高法院95年11月7日第21次刑事庭會議決議意旨參照）。
    據此：
  (一)刑法第28條有關共同正犯之規定，僅作文字修正，對於狹義
    共同正犯（指有犯意聯絡及行為分擔之數行為人）之認定，
    不生任何影響，不論依修正前、後之規定，均應論以共同正
    犯，是於本案新舊法對被告而言並無有利或不利之情形。
  (二)修正前刑法第56條關於連續犯之規定，業已修正刪除，此刪
    除雖非犯罪構成要件之變更，但顯已影響行為人刑罰之法律
    效果，自屬法律有變更，依刑法第2條第1項規定，比較新、
    舊法結果，應適用最有利於行為人之法律（最高法院95年第
    8次刑事庭會議決議第5點第4項第1款參照）。按連續犯之形
    成結構，本質上就是各自都得以獨立之犯罪，亦即是數罪之
    性質，因具備連續關係，而以單一評價之模式來處理，因此
    ，在連續犯廢除後，原各自獨立之數個犯行，應回歸數罪併
    罰之規定處理，則經比較新、舊法結果，應以被告行為時之
    法律即修正前第56條規定論以連續犯，最有利於被告。
  (三)關於累犯部分，修正後刑法第47條第1項規定：「受徒刑之
    執行完畢，或一部之執行而赦免後，5年以內故意再犯有期
    徒刑以上之罪者，為累犯，加重本刑至2分之1。」，如所犯
    之罪係屬故意犯罪者，無論依修正前後之規定，均構成累犯
    ，即無所謂有利、不利於行為人之比較適用情形，乃直接依
    修正後之規定處斷。
  (四)又修正前刑法第64條第2項、第65條第2項分別規定：「死刑
    減輕者，為無期徒刑，或為15年以下12年以上有期徒刑」、
    「無期徒刑減輕者，為7年以上有期徒刑」，修正後之刑法
    第64條第2項、第65條第2項則規定：「死刑減輕者，為無期
    徒刑」、「無期徒刑減輕者，為20年以下15年以上有期徒刑
    」，比較修正前後之規定，以修正前之規定，較有利於行為
    人。被告行為後法律有變更，應依修正後刑法第2條第1項前
    段規定比較，應適用行為時即修正前之規定處斷。
  (五)關於刑法第59條酌減其刑之規定，修正前刑法第59條規定：
    「犯罪之情狀可憫恕者，得酌量減輕其刑。」，修正後刑法
    第59條規定：「犯罪之情狀顯可憫恕，認科以最低度刑仍嫌
    過重者，得酌量減輕其刑。」，此僅係法理之明文化，非屬
    法律變更，故不生新舊法比較之問題，附此敘明。
四(一)按毒品危害防制條例第2條第2項第1款及第2款規定，海洛因
    係屬列管之第1級毒品，不得非法持有、施用、轉讓、販賣
    。又按刑法上所謂販賣行為，不以販入後復行賣出為必要，
    只要以營利為目的，而有販入或賣出二者其一之行為，即足
    構成，雖未及賣出，仍屬販賣既遂，其後復分次賣出，與先
    前之販入行為，均為販賣犯行而構成連續犯（最高法院88年
    年度臺上字第2828號判決意旨參照）。次按刑事上販賣罪之
    完成，與民事上買賣契約之成立，2者之概念尚有不同，刑
    事上之販賣行為，則須以營利為目的，將標的物販入或賣出
    ，有一於此，其犯罪行為始為完成，苟行為人尚未將標的物
    販入或賣出，即難謂其販賣行為已屬完成（最高法院88年度
    臺上字第3760號判決意旨參照）。復按販賣毒品之所謂販賣
    行為，係行為人基於營利之目的，而販入或賣出毒品而言。
    販賣毒品者，其主觀上須有營利之意圖，且客觀上有販賣之
    行為，即足構成，至於實際上是否已經獲利，則非所問。即
    於有償讓與他人之初，係基於營利之意思，並著手實施，而
    因故無法高於購入之原價出售，最後不得不以原價或低於原
    價讓與他人時，仍屬販賣行為。必也始終無營利之意思，且
    以原價或低於原價有償讓與他人，方難謂為販賣行為，而僅
    得以轉讓罪論處（最高法院93年度臺上字第1651號刑事判決
    意旨參照）。
  (二)故核被告戊○○、丙○○、丁○○、乙○○等4人所為，均
    係犯毒品危害防制條例第4條第1項之販賣第1級毒品罪。被
    告戊○○與被告丁○○就如附表一編號1備註欄所示、被
    告戊○○與被告乙○○就如附表一編號2備註欄所示之販
    賣第1級毒品海洛因犯行彼此間，分別有犯意聯絡及行為分
    擔，為共同正犯。又被告4人販賣第1級毒品而持有第1級毒
    品之低度行為，應各為販賣第1級毒品海洛因罪之高度行為
    所吸收，均不另論罪。又查被告戊○○於附表一編號1、2、
    3、4所示、被告丙○○於如附表一編行5所示先後多次販賣
    第1級毒品海洛因犯行，各時間緊接，且犯同一罪名之罪，
    顯係各基於概括犯意反覆為之，均應依修正前刑法第56條連
    續犯之規定，各論以1罪，除其中關於販賣第1級毒品罪之法
    定本刑為死刑、無期徒刑，依法不得加重外，就其他部分，
    均應加重其刑。
  (三)再查被告戊○○前因違反槍砲彈藥刀械管制條例案件，經本
    院判處有期徒刑1年確定（第1案）；又因違反肅清煙毒條例
    及違反麻醉藥品管理條例案件，分別經本院判處有期徒刑3
    年2月確定及臺灣彰化地方法院判處有期徒刑7月確定，嗣並
    經裁定應執行有期徒刑3年5月確定（第2案），第1、2案接
    續執行，於84年1月10日假釋出獄期間付保護管束，惟於假
    釋付保護管束期間再因違反肅清煙毒條例、麻醉藥品管理條
    例案件，經臺灣彰化地方法院判處有期徒刑3年6月、6月，
    應執行有期徒刑3年10月確定（第3案），上開假釋亦因而經
    裁定撤銷，令入監所執行殘刑，並與上開第3案接續執行，
    於91年4月24日執行完畢。被告丙○○前因違反肅清煙毒條
    例及麻醉藥品管理條例等案件，分別經臺灣彰化地方法院判
    處有期徒刑3年10月確定及5月確定，嗣經裁定應執行有期徒
    刑4年確定，入監執行，於85年9月5日假釋出獄付保護管束
    （第1案），惟於保護管束期間，又因違反麻醉藥品管理條
    例案件，經本院判處有期徒刑5月確定（第2案），第1案之
    假釋亦因而經裁定撤銷，令入監所執行殘刑，並與第2案接
    續執行，復於90年3月21日再假釋出獄，迄92年3月26日縮短
    刑期假釋期滿，未經撤銷假釋，視為執行完畢。乙○○亦因
    違反毒品危害防制條例案件，經本院判處有期徒刑9月、6月
    ，應執行有期徒刑1年確定；另因犯竊盜案件，經本院判處
    有期徒刑7月確定，嗣2案經裁定應執行有期徒刑1年6月確定
    ，入監執行，於90年7月23日縮短刑期行完畢，有臺灣彰化
    地方法院檢察署刑案資料查註紀錄表、臺灣高等法院被告全
    國前案紀錄表各附卷可稽，被告戊○○、丙○○、乙○○前
    受有期徒刑執行完畢，於5年以內，再犯本件有期徒刑以上
    之罪，均為累犯，應分別依刑法第47條第1項規定加重其刑
    （因販賣第1級毒品罪之法定本刑為死刑、無期徒刑，被告
    戊○○、丙○○、乙○○此部分依法不得加重，僅就其他部
    分加重其刑），被告戊○○、丙○○並應依法遞加重之。另
    查被告丙○○、丁○○及乙○○因身染施用毒品之惡習，為
    向被告戊○○以較低價格購買，或無償牟取毒品海洛因以抵
    癮，被告丁○○、乙○○2人乃依被告戊○○指示磅秤分裝
    毒品或交付毒品予購毒者，被告丙○○則將所購得之第1級
    毒品海洛因摻入不詳物品予以析釋後再予轉售牟利，追究其
    3人犯本件販賣第1級毒品海洛因之原因無非肇因於渠3人本
    身無法戒絕毒品而起，又其等僅係欲藉此獲取毒品施用，所
    得利益尚有限，另於被告戊○○亦係施用毒品之人，雖有販
    賣本案第1級毒品海洛因之犯行，惟係為其施用毒品耗費之
    款項而違犯，販賣第1級毒品海洛因之時間不長，次數不多
    ，犯罪所得僅為7萬3千元，亦非龐大，其4人上開所為，相
    對於長期大量販賣毒品予不特定人之大毒梟，對社會治安及
    國民健康所造成之危害尚屬較輕，是以，被告4人所犯上開
    販賣第1級毒品海洛因犯，實有情輕法重之情形，雖科處法
    定最低刑度無期徒刑仍有過重之虞，尚堪認其等犯罪情狀有
    值憫恕之處，均爰依刑法第59條規定酌減其刑。原審酌被告
    4人於犯後均飾詞矯辯，未見悔意，且圖以販賣第1級毒品海
    洛因牟利，嚴重戕害國人身體健康，減損國力，所生危害非
    輕，且販賣毒品為萬國公罪，對違犯者自不宜輕判，以降低
    毒品氾濫與危害程度，暨被告4人於本件販賣第1級毒品犯罪
    中之販賣次數不多，販賣毒品款項亦非龐大等一切情狀，分
    別量處如主文所示第2、3、4、5項所示之有期徒刑14年、7
    年6月、7年10月、7年6月，資以懲儆。
  (四)按「沒收含有保安處分之性質，在剝奪犯罪者因犯罪而取得
    之財產上利益，以遏止犯罪，與罰金屬刑罰之性質有別。毒
    品危害防制條例第19條第1項規定「犯第4條至第9條、第12
    條、第13條或第14條第1項、第2項之罪者，其供犯罪所用或
    因犯罪所得之財物，均沒收之，如全部或一部不能沒收時，
    追徵其價額或以其財產抵償之」，係刑法第38條第1項第2款
    、第3款沒收之特別規定。於共同正犯，因其犯罪所得係合
    併計算，且於全部或一部不能沒收時以其財產抵償之，為避
    免執行時發生重複沒收、抵償之情形，故各共同正犯之間係
    採連帶沒收主義，於裁判時僅諭知連帶沒收，不得就全體共
    同正犯之總所得，對各該共同正犯分別重複諭知沒收。」最
    高法院95年度臺上字第6482號、95年度臺上字第6051號裁判
    意旨參照。被告戊○○犯如附表一編號1、2、3、4所示之販
    賣第1級毒品罪，其中如附表一編號1備註欄之與被告丁○○、如附表一編號2備註欄係與被告乙○○犯共同販賣第1
    級毒品海洛因罪，並以被告戊○○所有置放0000-000000號
    SIM卡之行動電話為聯絡販毒工具【是被告戊○○於如附表
    一編號1、2、3、4所示共同連續販賣第1級毒品犯罪所得計7
    萬3千元、被告丁○○於如附表一編號1備註欄之共同販賣
    第1級毒品犯罪所得2千元、被告乙○○於如附表一編號2備
    註欄之共同販賣第1級毒品犯罪所得為1千元】，是關於被
    告戊○○就如附表二所示之行動電話1具（連同SIM卡）、犯
    罪所得7萬3千元，均應宣告沒收，惟如附表二所示之物均未
    扣案，是就該行動電話1具部分如全部或一部不能沒收時，
    應由被告戊○○、丁○○、乙○○3人之財產連帶追徵其價
    額，犯罪所得7萬3千元部分如全部或一部不能沒收時，應由
    被告戊○○之財產抵償之，其中犯罪所得2千元部分，由被
    告戊○○與丁○○2人之財產連帶抵償之，其中犯罪所得1千
    元部分，由被告戊○○與乙○○2人之財產連帶抵償之【被
    告戊○○、丁○○、乙○○3人沒收部分，另詳如附表二、
    三、五所示】，而於被告丙○○部分，其中置放0000-00000
    0號SIM卡之MOTOROLA廠牌1具，係被告丙○○供犯本案販賣
    第1級毒品罪所用之聯絡工具，應依上開規定宣告沒收之，
    另於犯本案販賣第1級毒品罪犯罪所1千元雖未扣案，仍應依
    據上開規定宣告沒收之，如全部或一部不能沒收時，應由被
    告丙○○之財產抵償之【詳如附表四所示】。
五、不另為無罪諭知部分：
  (一)公訴意旨另以：1.被告丁○○曾於93年1月間，在其住處，
    販賣第1級毒品海洛因予張嚴量；2.被告戊○○自92年7月間
    起至92年12月間止，在彰化縣大村鄉○村村○○路○段56號
    住處內，連續販賣第1級毒品予黃政奮4、5次；3.被告戊○○於92年12月間，在同上住處，販賣第1級毒品予丙○○10
    餘次；4.被告戊○○自92年初起至92年12月7日止，在同上
    址，與被告丁○○、丙○○、及案外人余珮琳（未據檢察官
    列為被告並提起公訴）共同將第1級毒品海洛因販賣予袁群
    杰20次；5.被告戊○○於92年6月間起至93年2月間止，在同
    上址，與被告乙○○、及案外人余珮琳（此部分亦未據檢察
    官提起公訴）共同將第1級毒品海洛因販賣予陳慈男約10幾
    次；6.被告丙○○於92年1月間，在彰化縣員林鎮○○里○○路○段253號旁巷內，與被告丁○○共同將第1級毒品販賣
    予張嚴量4次；因認被告戊○○、丁○○、乙○○、丙○○
    、案外人余珮琳除上開有罪判決外，另再犯有販賣第1級毒
    品海洛因罪嫌云云。
  (二)按犯罪事實應依證據認定之，無證據不得認定犯罪事實；又
    不能證明被告犯罪者，應諭知無罪之判決，刑事訴訟法第15
    4條第2項、第301條第1項分別定有明文。次按所謂認定犯罪
    事實之證據，係指足以認定被告確有犯罪行為之積極證據而
    言，該項證據自須適合於被告犯罪事實之認定，始得採為斷
    罪之資料；又事實審法院對於證據之取捨，依法雖有自由判
    斷之權，然積極證據不足證明犯罪事實時，被告之抗辯或反
    證縱屬虛偽，仍不能以此資為積極證據應予採信之理由；而
    認定犯罪事實所憑之證據，無論係直接證據或間接證據，其
    為訴訟上之證明，須於通常一般之人均不致有所懷疑，而得
    確信其為真實之程度者，始得據為有罪之認定，倘其證明尚
    未達到此一程度，而有合理之懷疑存在，復無其他調查途徑
    可尋，法院即應為無罪之判決，最高法院分別著有29年上字
    第3105號、30年上字第482號、76年臺上字第4986號判例可
    參。再按刑事訴訟法第161條已於91年2月8日修正公布，其
    第1項規定：「檢察官就被告犯罪事實，應負舉證責任，並
    指出證明之方法。」，因此，檢察官對於起訴之犯罪事實，
    應負提出證據及說服之實質舉證責任。倘其所提出之證據，
    不足為被告有罪之積極證明，或其指出證明之方法，無從說
    服法院以形成被告有罪之心證，基於無罪推定之原則，自應
    為被告無罪判決之諭知，亦有最高法院92年臺上字第128號
    判例可循。
  (三)本件檢察官認被告丁○○另涉有此部分販賣第1級毒品海洛
    因予張嚴量1次、被告戊○○自92年7月間起至92年12月間止
    ，在彰化縣大村鄉○村村○○路○段56號住處內，連續販賣
    第1級毒品予黃政奮4、5次、被告戊○○於92年12月間，在
    同上住處，販賣第1級毒品予丙○○10餘次、被告戊○○自
    92年初起至92年12月7日止，在同上址，與被告丁○○、丙○○、及余珮琳共同將第1級毒品海洛因販賣予袁群杰20 次
    、被告戊○○於92年6月間起至93年2月間止，在同上址，與
    被告乙○○、及余珮琳共同將第1級毒品海洛因販賣予陳慈
    男約10幾次、被告丙○○於92年1月間，在彰化縣員林鎮○○里○○路○段253號旁巷內，與被告丁○○共同將第1級毒
    品販賣予張嚴量4次等，無非係以證人張嚴量、黃政奮、陳
    慈男、丙○○等人於警詢中之證述為據。
  (三)經查：
  1.證人張嚴量雖於警詢中證稱「這是我向丁○○購買海洛因毒
    品之通話。」等語（彰警型字第0930020969號警卷第86頁第
    5 行），惟張嚴量於警詢承辦警員接下之詢問時復證稱「此
    次並沒有購得海洛因毒品。」等語（同上警卷第86頁第8行
    ），更於偵查中結證稱「僅有向丙○○購買毒品，未曾向丁○○購買毒品。」等語（93年度偵字第3418號偵查卷第73頁
    第4行），再於原審法院審理時復證稱「係向丙○○購買毒
    品海洛因，並未曾向丁○○購買過毒品，丁○○亦未曾幫丙○○交付毒品予伊，另其雖有1次撥打丙○○0000-000000號
    行動電話欲購買毒品時係丁○○接聽，但該次並未交易。」
    等語（原審卷(三)第143頁反面）。是張嚴量既已明確指證被
    告丁○○之妻即被告丙○○確有販賣第1級毒品海洛因予其
    施用之事實，依一般經驗法則判斷，自應無就被告丁○○是
    否曾販賣第1級毒品海洛因予其施用之部分曲意刻為迴護，
    故張嚴量所證稱被告賴近財並未販賣第1級毒品海洛因予其
    施用部分之結證應可採信。其於警詢中之上開不利於被告丁○○之證述，尚難作為不利於被告丁○○之證明。另卷附之
    通訊監察譯文及扣案之行動電話1支，均僅能證明張嚴量曾
    撥打電話向被告丁○○表示其欲購買毒品海洛因之情，然張
    嚴量既已明確證稱該次並未交易，是亦無從遽認被告丁○○
    曾販賣第1級毒品海洛因予張嚴量施用。
  2.再就檢察官起訴書指稱被告戊○○販賣第1級毒品海洛因予
    證人黃政奮4、5次、販賣第1級毒品海洛因予證人丙○○10
    餘次、販賣第1級毒品予證人陳慈男10餘次、暨被告丙○○
    販賣第1級毒品予張嚴量4次之部分：
    此查，檢察官於起訴書內所指被告戊○○販賣第1級毒品予
    黃振奮、陳慈男、丙○○、暨被告丙○○販賣第1級毒品予
    張嚴量之次數認定，均係各以黃政奮、陳慈男、丙○○、張
    嚴量等人於警詢中之證述內容為憑；惟就被告戊○○販賣第
    1級毒品海洛因予袁群杰、黃政奮、陳慈男、丙○○、及被
    告丙○○販賣第1級毒品海洛因予張嚴量之次數，袁群杰、
    黃政奮、陳慈男、丙○○、張嚴量等人後於偵查、法院審理
    中關於購得第1級毒品之次數所為之證述內容已有所出入，
    此均如上開有罪判決之理由欄內所記載與說明，是除於上開
    有罪判決理由欄內所認定被告戊○○、丙○○2人販賣第1級
    毒品海洛因之次數外，其餘逾此部分之檢察官於起訴書內所
    指被告戊○○、丙○○2人之販賣第1級毒品海洛因次數，即
    屬不能證明，尚不足為被告戊○○、丙○○2人不利之認定
    。
  3.另就檢察官起訴書所指被告戊○○與被告丁○○、丙○○、
    案外人余珮琳共同販賣第1級毒品海洛因予袁群杰約20次之
    部分：
  (1)此部分檢察官於起訴書內所憑之依據，無非係以袁群杰於警
    詢中之證述內容為據。
  (2)查袁群杰除於警詢中曾為證述外，後於93年12月7日因故死
    亡，故未於偵查以後之階段為任何之證言；其於警詢中證稱
    「有時拿毒品下來的人是綽號「阿扁」之男子的女友（矮矮
    胖胖）及綽號「阿財」男子。」等語（同上警卷第52頁），
    袁群杰所稱其中1次由綽號「阿財」即被告丁○○交付第1級
    毒品海洛因犯行（即如附表一編號1備註欄之部分）則有
    袁群杰與被告戊○○上開電話通訊監察譯文內容可佐，亦如
    上開有罪判決理由所載；另遍觀袁群杰於該次警詢中就案外
    人余珮琳於何時、何地，交付多少數量之第1級毒品海洛因
    則全然未加以證述，而被告戊○○、丁○○亦已否認其等有
    販賣第1級毒品予袁群杰犯行，亦無從依據被告戊○○、丁○○2人之供詞內容資為認定被告丁○○除上述有罪判決認
    定之共同販賣1次第1級毒品海洛因予袁群杰外，尚有其他販
    賣第1級毒品海洛因之犯行存在；另於案外人余珮琳部分，
    亦除袁群杰於警詢中籠統證稱有交付其第1級毒品海洛因等
    語外，復未將余珮琳如何交付、何時地交付、交付何數量之
    第1級毒品海洛因內容證稱明確，更者承辦檢察官從未傳喚
    余珮琳到庭說明資以審認，並給予余珮琳對質之機會，實不
    足以袁群杰於警詢中之上開證述內容即認定被告丁○○有與
    被告戊○○共同販賣第1級毒品20餘次、及余珮琳有與被告
    戊○○共同犯有本件販賣第1級毒品犯嫌。
  (3)再者，檢察官於起訴書所指被告丙○○與被告戊○○共同犯
    有販賣第1級毒品海洛因罪嫌，係以袁群杰於警詢中係證稱
    「他（指被告戊○○）有時叫我到綽號「阿財」男子住處斜
    對面廟前，「阿財」夫妻（指被告丁○○、丙○○）會幫綽
    號「阿扁」男子送毒品給我。」等語（同上警卷第54頁）為
    憑，而就此部分，亦除袁群杰於警詢中籠統證稱被告丙○○
    有交付其第1級毒品海洛因等語外，復未將被告丙○○如何
    交付、何時地交付、交付何數量之第1級毒品海洛因犯行內
    容證稱明確，且於承辦警員提示袁群杰與被告丙○○之通訊
    監察譯文予袁群杰觀覽時，袁群杰復證稱該次交易並未成功
    等語（同上警卷第55頁），是亦不足以袁群杰於警詢中之上
    開證述內容即認定被告丙○○有與被告戊○○共同販賣第1
    級毒品20餘次之販賣第1級毒品犯嫌。
  4.另就檢察官起訴書所指被告戊○○與被告乙○○、余珮琳共
    同販賣第1級毒品海洛因予陳慈男約10餘次之部分：
  (1)此部分檢察官於起訴書內所憑之依據，無非係以陳慈男於警
    詢中之證述內容為據。
  (2)查陳慈男於警詢中證稱被告乙○○有受被告戊○○指示將其
    所購買之第1級毒品交付，乃係於92年12月6日0時22分許，
    由陳慈男以上述行動電話撥打被告戊○○所使用之上述行動
    電話，向被告戊○○抱怨稱被告乙○○該次交付之第1級毒
    品未扣查包裝袋重量，以致袋內第1級毒品海洛因數量不符
    ，被告戊○○則答稱下次購買時會回補差額數量等語（同上
    警卷第74頁），惟除該次證稱被告乙○○有與被告戊○○共
    同販賣第1級毒品犯行外，其餘部分被告乙○○有無與被告
    戊○○另為販賣第1級毒品海洛因部分則均未證及，檢察官
    於起訴書內所指被告乙○○有與被告戊○○共同販賣第1級
    毒品予陳慈男10餘次等語應屬有誤，尚不足以被告乙○○不
    利之認定。另於檢察官於起訴書內所指案外人余珮琳有與被
    告戊○○共同販賣第1級毒品海洛因部分，陳慈男於警詢中
    則證稱「有2次我向他（指被告戊○○）購毒，....，他叫
    我在樓下等，然後叫他女朋友將海洛因毒品交給我。」等語
    （同上警卷第73頁），惟除此籠統之證述外，陳慈男並未將
    余珮琳如何交付、何時地交付、交付何數量之毒品證述明確
    ，於偵查中則均證稱係被告戊○○交付毒品等語，關於余珮
    琳部分所證前後亦有未合，更者承辦檢察官又從未傳喚余珮
    琳到庭說明詳為認定，實不足以陳慈男育偵查中不符之警詢
    證述內容即認定余珮琳有與被告戊○○共同犯有本件販賣第
    1級毒品犯嫌。
  5.此外，上述部分復查無其他積極證據足以證明確有檢察官於
    起訴書所指稱情事，惟公訴意旨認此部分犯行與上開論罪科
    刑部分，具有刑法修正前刑法第56條連續犯裁判上一罪之關
    係，均不另為無罪之諭知（余珮琳部分則未據提起公訴），
    附此敘明。
六、原審判決，以被告4人犯上開販賣第1級毒品罪，事證明確，
    並依據刑事訴訟法第299條第1項前段，毒品危害防制條例第
    4條第1項、第19條第1項，刑法第11條前段、第2條第1項前
    段、第28條、修正前刑法第56條、第47條第1項、第59條等
    規定予以論科，並審酌毒品之危害至大，施用者不惟殘害自
    身，其因施用毒品而散盡家財連累家人，或為買毒鋌而走險
    者，更不可勝計，故毒品所造成之社會問題尤大於施用者本
    身所受之毒害，被告等本身亦均為施用毒品者，當知之甚稔
    ，竟仍為謀個人私利，販賣毒品使之蔓延，危害他人及社會
    匪淺，暨考量其等犯罪手段、參與之程度、販賣毒品海洛因
    之期間、次數、所得之利益，及被告等於本案前分別已有上
    述前科紀錄，素行不佳，犯後猶一再飾詞狡辯之態度，及其
    犯罪動機、智識程度、生活狀況等一切情狀，就被告戊○○
    無期徒刑、被告丙○○有期徒刑10年、被告丁○○有期徒刑
    9年、被告乙○○有期徒刑9年，並依據毒品危害防制條例第
    19條第1項規定，被告戊○○販賣第1級毒品海洛因所得7萬7
    千元、被告丁○○共同販賣海洛因所得2千元、被告乙○○
    共同販賣海洛因所得1萬元、丙○○共同與自行販賣毒品海
    洛因所得4千元，雖均未扣案，然依上開說明及毒品危害防
    制條例第19條第1項之規定，仍應均予宣告沒收，如全部或
    一部不能沒收時，以其財產抵償之，扣案之行動電話1支，
    係被告丙○○所有之物，業據其陳明在卷，且曾供其與其夫
    丁○○聯繫交易毒品事宜所用，應依同條項規定，併予宣告
    沒收之等語，固非無見。惟查：(一)本件被告戊○○共同連續
    販賣第1級毒品海洛因之犯罪所得應係7萬3千元，被告丁○○共同犯販賣第1級毒品海洛因罪之犯罪所得應係2千元，被
    告乙○○共同犯販賣第1級毒品罪犯罪所得應係1千元，被告
    丙○○犯連續販賣第1級毒品罪犯罪所得應係1千元，原審誤
    認被告戊○○之犯罪所得為7萬7千元、被告乙○○之犯罪所
    得為1萬元、被告丙○○之犯罪所得為4千元，均屬有誤；(二)
    又原審判決就檢察官起訴書內所指被告4人販賣第1級毒品次
    數，除有罪判決外，不能證明之部分未據說明；(三)再依據卷
    內相關事證尚無法證明被告丙○○、及案外人余珮琳2人有
    與被告戊○○共同犯販賣第1級毒品罪，原審判決誤將該2人
    認定與被告共犯販賣第1級毒品罪，亦屬未當；(四)扣案之行
    動電話1具係被告丙○○所有，尚無法證明該扣案行動電話
    係供予被告戊○○、丁○○等2人共同犯販賣第1級毒品罪，
    自僅應於被告丙○○所犯販賣第1級毒品罪項主文下沒收，
    乃原審判決誤列為被告戊○○、丁○○、乙○○等3人犯罪
    主文項下沒收，亦屬有誤；(五)再被告戊○○所有之內置0000
    -000000號SIM卡行動電話1具，雖未扣案，惟既係供被告戊○○、丁○○、乙○○等3人共犯犯本案如附表一編號1、2
    、3、4號所示販賣第1級毒品犯罪所用之物，應予宣告沒收
    ，如全部或一部不能末收時，自應由該3人之財產連帶追徵
    其價額，原審復棄而未論；(六)另查被告戊○○上開共同販賣
    第1級毒品罪犯罪所得中之2千元係與被告丁○○共同犯之，
    另1千元部分係與被告乙○○共同犯之，原審判決未就該2千
    元、1千元之共同販賣第1級毒品海洛因罪之犯罪所得，分別
    由被告戊○○與被告丁○○、被告戊○○與被告乙○○分別
    諭知連帶沒收，一部或全部不能沒收時，連帶由其等財產抵
    償之等，均屬有誤。被告4人以否認犯罪為由提起上訴，並
    無可採，為無理由，惟原審判決既有上開疏誤之處，自應由
    本院將原審判決撤銷，另為適當之判決。
七、證人陳慈男於本院上訴審審理中，於案情有重要關係之事項
    ，供前具結，而為虛偽證述，涉犯刑法第168條偽證罪嫌，
    應依職權移送該管檢察官依法偵辦。
八、被告戊○○、乙○○2人經本院合法傳喚，均無正當之理由
    不到庭者，爰得不待其等到庭陳述，逕行判決。
據上論結，應依刑事訴訟法第第369條第1項前段、第364條、第
371條、第299條第1項前段，毒品危害防制條例第4條第1項、第
19條第1項，刑法第11條前段、第2條第1項前段、第28條、修正
前刑法第56條、第47條第1項、第59條，判決如主文。
本案經檢察官甲○○到庭執行職務。
中    華    民    國    97    年    6     月    12    日
            刑事第三庭    審判長法  官  王  增  瑜
                                法  官  蔡  紹  良
                                法  官  梁  堯  銘
上列正本證明與原本無異。
如不服本判決應於收受送達後10日內向本院提出上訴狀，其未敘
述上訴之理由者並得於提起上訴後10日內向本院補提理由書（均
須按他造當事人之人數附繕本）。
                                書記官  陳  麗  玉
中    華    民    國    97    年    6     月    12    日
附表一（金額單位均為新臺幣）
┌─┬───┬────┬─────┬───┬────┬────┬───────┐
│編│行為人│販賣時間│ 交易地點 │販賣對│販賣金額│所得財物│ 備註         │
│號│      │        │          │象    │及次數  │        │              │
├─┼───┼────┼─────┼───┼────┼────┼───────┤
│1 │戊○○│92年初起│彰化縣大村│袁群杰│5000元│戊○○│袁群杰係以其│
│  │      │至92年12│鄉大村村茄│      │1次     │與丁○○│所持用之0916-4│
│  │      │月7日止 │苳路1段56 │      │2000元│共同連續│85548號行動電 │
│  │      │        │號附近、彰│      │2次     │販賣第1 │話撥打戊○○所│
│  │丁○○│        │化縣員林鎮│      │1000元│級毒品海│持用之0000-000│
│  │      │        │東北里山腳│      │17次    │洛因為1 │257號行動電話 │
│  │      │        │路6段253號│      │        │次2千元 │聯繫毒品交易事│
│  │      │        │附近      │      │        │。      │宜。          │
│  │      │        │          │      │        │其餘為│              │
│  │      │        │          │      │        │戊○○單│其中袁群杰曾│
│  │      │        │          │      │        │獨連續販│於92年12月23日│
│  │      │        │          │      │        │賣予袁群│下午13時25分以│
│  │      │        │          │      │        │杰。    │0000-000000號 │
│  │      │        │          │      │        │        │行動電話撥打謝│
│  │      │        │          │      │        │計2萬6│春合所使用之09│
│  │      │        │          │      │        │千元。  │00-000000號行 │
│  │      │        │          │      │        │        │動電話購買第1 │
│  │      │        │          │      │        │        │級毒品海洛因1 │
│  │      │        │          │      │        │        │小包、2千元， │
│  │      │        │          │      │        │        │戊○○在指示賴│
│  │      │        │          │      │        │        │進財在其住處斜│
│  │      │        │          │      │        │        │對面某不詳名稱│
│  │      │        │          │      │        │        │廟前交付第1級 │
│  │      │        │          │      │        │        │毒品1小包予袁 │
│  │      │        │          │      │        │        │群杰，而共同販│
│  │      │        │          │      │        │        │賣第1毒品海洛 │
│  │      │        │          │      │        │        │因予袁群杰1次1│
│  │      │        │          │      │        │        │小包、2千元。 │
├─┼───┼────┼─────┼───┼────┼────┼───────┤
│2 │戊○○│92年6月 │彰化縣大村│陳慈男│10000 │戊○○│陳慈男係以其│
│  │      │起至93年│鄉大村村茄│      │元1次   │與乙○○│所持用之0925-3│
│  │      │2月間止 │苳路1段56 │      │3000元│共同販賣│72402號行動電 │
│  │      │        │號附近    │      │1次     │第1級毒 │話撥打戊○○所│
│  │      │        │          │      │1000元│品海洛因│持用之0000-000│
│  │乙○○│        │          │      │8次     │為1次，1│257號行動電話 │
│  │      │        │          │      │        │千元。  │聯繫毒品交易事│
│  │      │        │          │      │        │        │宜。          │
│  │      │        │          │      │        │其餘為│陳慈男曾於92│
│  │      │        │          │      │        │戊○○單│年12月6日凌晨 │
│  │      │        │          │      │        │獨連續販│0時許，以0925-│
│  │      │        │          │      │        │賣予陳慈│372402號行動電│
│  │      │        │          │      │        │男。    │話撥打戊○○所│
│  │      │        │          │      │        │        │使用之0000-000│
│  │      │        │          │      │        │計2萬1│257號行動電話 │
│  │      │        │          │      │        │千元。  │聯絡購買第1級 │
│  │      │        │          │      │        │        │毒品1小包、1千│
│  │      │        │          │      │        │        │元，再由戊○○│
│  │      │        │          │      │        │        │指示乙○○將1 │
│  │      │        │          │      │        │        │小包、1千元之 │
│  │      │        │          │      │        │        │第1級毒品海洛 │
│  │      │        │          │      │        │        │因持至陳慈男位│
│  │      │        │          │      │        │        │在彰化縣員林鎮│
│  │      │        │          │      │        │        │中正路484巷16 │
│  │      │        │          │      │        │        │號處交付予陳慈│
│  │      │        │          │      │        │        │男。          │
│  │      │        │          │      │        │        │＊            │
│  │      │        │          │      │        │        │陳慈男所使用之│
│  │      │        │          │      │        │        │行動電話號碼應│
│  │      │        │          │      │        │        │為0000-000000 │
│  │      │        │          │      │        │        │號，原審判決誤│
│  │      │        │          │      │        │        │載為0000-00000│
│  │      │        │          │      │        │        │0號，應予更正 │
│  │      │        │          │      │        │        │。            │
├─┼───┼────┼─────┼───┼────┼────┼───────┤
│3 │戊○○│92年7月 │彰化縣大村│黃政奮│1000元│計1萬6千│黃政奮係以其所│
│  │      │起至92年│鄉大村村茄│      │元1次   │元。    │持用之0000-000│
│  │      │12月間止│苳路1段56 │      │5000元│        │084號行動電話 │
│  │      │        │號附近、及│      │1次     │        │撥打戊○○所持│
│  │      │        │彰化縣大村│      │10000 │        │用之0000-00025│
│  │      │        │鄉黃厝村「│      │元1次   │        │7號行動電話聯 │
│  │      │        │正新輪胎公│      │        │        │繫毒品交易事宜│
│  │      │        │司」前    │      │        │        │。            │
├─┼───┼────┼─────┼───┼────┼────┼───────┤
│4 │戊○○│92年12月│彰化縣大村│丙○○│1000元各│計1萬元 │              │
│  │      │間      │鄉大村村茄│      │10次    │。      │              │
│  │      │        │苳路1段56 │      │        │        │              │
│  │      │        │號住處內  │      │        │        │              │
├─┼───┼────┼─────┼───┼────┼────┼───────┤
│  │      │        │          │      │        │        │＊被告戊○○於│
│  │      │        │          │      │        │        │附表一編號1、2│
│  │      │        │          │      │        │        │、3、4各次販賣│
│  │      │        │          │      │        │        │第1級毒品海洛 │
│  │      │        │          │      │        │        │因所得計7萬3千│
│  │      │        │          │      │        │        │元（2萬6千元+2│
│  │      │        │          │      │        │        │萬1千元+1萬6千│
│  │      │        │          │      │        │        │元+1萬元=7萬3 │
│  │      │        │          │      │        │        │千元）        │
│  │      │        │          │      │        │        │＊被告丁○○與│
│  │      │        │          │      │        │        │被告戊○○共同│
│  │      │        │          │      │        │        │販賣第1級毒品 │
│  │      │        │          │      │        │        │海洛因為2千元 │
│  │      │        │          │      │        │        │第1級毒品海洛 │
│  │      │        │          │      │        │        │因之1次。     │
│  │      │        │          │      │        │        │＊被告乙○○與│
│  │      │        │          │      │        │        │被告戊○○共同│
│  │      │        │          │      │        │        │販賣第1級毒品 │
│  │      │        │          │      │        │        │海洛因為1千元 │
│  │      │        │          │      │        │        │第1級毒品海洛 │
│  │      │        │          │      │        │        │因之1次。     │
├─┼───┼────┼─────┼───┼────┼────┼───────┤
│5 │丙○○│92年12月│彰化縣員林│張嚴量│500元各2│計1千元 │張嚴量係以其所│
│  │      │間至93年│鎮東北里山│      │次      │。      │使用之00-00000│
│  │      │1月間止 │腳路6段253│      │        │        │15號市內電話撥│
│  │      │        │號附近    │      │        │        │打丙○○所持用│
│  │      │        │          │      │        │        │之0000-000000 │
│  │      │        │          │      │        │        │號行動電話聯繫│
│  │      │        │          │      │        │        │毒品交易事宜。│
└─┴───┴────┴─────┴───┴────┴────┴───────┘
附表二：（關於戊○○應沒收部分）
┌──┬─────────┬───────┬─────────┐
│編號│  應沒收物品名稱  │   數    量   │   備     註      │
├──┼─────────┼───────┼─────────┤
│1   │內含0000-000000號S│1具           │未扣案。          │
│    │IM卡、戊○○所有之│              │應宣告沒收；如全部│
│    │行動電話          │              │或一部不能沒收時，│
│    │                  │              │應連帶由戊○○、賴│
│    │                  │              │進財、乙○○等3人 │
│    │                  │              │之財產追徵其價額。│
├──┼─────────┼───────┼─────────┤
│2   │共同連續販賣第1級 │合計新臺幣7萬3│未扣案。          │
│    │毒品海洛因犯罪所得│千元【附表一編│應宣告沒收；如全部│
│    │                  │號1之2萬6千元+│或一部不能沒收時，│
│    │                  │附表一編號2之2│其中新臺幣2千元部 │
│    │                  │萬1千元+附表編│分，由戊○○與賴進│
│    │                  │號3之1萬6千元+│財2人之財產連帶抵 │
│    │                  │附表編號4之1萬│償之【戊○○與賴進│
│    │                  │元=7萬3千元。 │財2人共同販賣1次第│
│    │                  │】            │1級毒品海洛因即如 │
│    │                  │              │附表一編號1之備註 │
│    │                  │              │欄編號2部分】、其 │
│    │                  │              │中新臺幣1千元部分 │
│    │                  │              │，由戊○○與乙○○│
│    │                  │              │2人之財產連帶抵償 │
│    │                  │              │之【戊○○與乙○○│
│    │                  │              │共同販賣1次第1級海│
│    │                  │              │洛因即如附表一編號│
│    │                  │              │2之備註欄編號2部分│
│    │                  │              │】、其餘部分，由謝│
│    │                  │              │春合之財產抵償之。│
└──┴─────────┴───────┴─────────┘
附表三：（關於丁○○應沒收部分）
┌──┬─────────┬───────┬─────────┐
│編號│  應沒收物品名稱  │   數    量   │   備     註      │
├──┼─────────┼───────┼─────────┤
│1   │內含0000-000000號S│1具           │未扣案。          │
│    │IM卡、戊○○所有之│              │應宣告沒收；如全部│
│    │行動電話          │              │或一部不能沒收時，│
│    │                  │              │應連帶由戊○○、賴│
│    │                  │              │進財、乙○○等3人 │
│    │                  │              │之財產追徵其價額。│
│    │                  │              │                  │
├──┼─────────┼───────┼─────────┤
│2   │共同販賣第1級毒品 │新臺幣2千元   │未扣案。          │
│    │海洛因犯罪所得    │              │應宣告沒收；如全部│
│    │                  │              │或一部不能沒收時，│
│    │                  │              │由丁○○與戊○○2 │
│    │                  │              │人之財產連帶抵償之│
│    │                  │              │【戊○○與丁○○2 │
│    │                  │              │人共同販賣2次第1級│
│    │                  │              │毒品海洛因即如附表│
│    │                  │              │一編號1之備註欄編 │
│    │                  │              │號2部分】。       │
│    │                  │              │                  │
└──┴─────────┴───────┴─────────┘
附表四：（關於丙○○應沒收部分）
┌──┬─────────┬───────┬─────────┐
│編號│  應沒收物品名稱  │   數    量   │   備     註      │
├──┼─────────┼───────┼─────────┤
│1   │MOTOROLA廠牌、內置│1具           │已扣案。          │
│    │0000-000000號SIM卡│（行動電話序號│                  │
│    │、丙○○所有之行動│：000000000000│應宣告沒收。      │
│    │電話              │39號）        │                  │
├──┼─────────┼───────┼─────────┤
│2   │連續2次販賣第1級毒│新臺幣1千元   │未扣案。          │
│    │品海洛因犯罪所得  │              │應宣告沒收；如全部│
│    │                  │              │或一部不能沒收時，│
│    │                  │              │由丙○○之財產抵償│
│    │                  │              │之。              │
└──┴─────────┴───────┴─────────┘
附表五：（關於乙○○應沒收部分）
┌──┬─────────┬───────┬─────────┐
│編號│  應沒收物品名稱  │   數    量   │   備     註      │
├──┼─────────┼───────┼─────────┤
│1   │內含0000-000000號S│1具           │未扣案。          │
│    │IM卡、戊○○所有之│              │應宣告沒收；如全部│
│    │行動電話          │              │或一部不能沒收時，│
│    │                  │              │應連帶由戊○○、賴│
│    │                  │              │進財、乙○○等3人 │
│    │                  │              │之財產追徵其價額。│
│    │                  │              │                  │
├──┼─────────┼───────┼─────────┤
│2   │共同販賣第1級毒品 │新臺幣1千元   │未扣案。          │
│    │海洛因所得        │              │應宣告沒收；如全部│
│    │                  │              │或一部不能沒收時，│
│    │                  │              │由戊○○與乙○○2 │
│    │                  │              │人之財產連帶抵償之│
│    │                  │              │【戊○○與乙○○2 │
│    │                  │              │人共同販賣1次第1級│
│    │                  │              │毒品海洛因即如附表│
│    │                  │              │一編號2之備註欄編 │
│    │                  │              │號2部分】。       │
│    │                  │              │                  │
└──┴─────────┴───────┴─────────┘


司法院資訊處製作；財團法人民間司法改革基金會備份。
